【裁判字號】    96,訴,4077
【裁判日期】    980722
【裁判案由】    偽造文書等
【裁判全文】
臺灣高雄地方法院刑事判決              96年度訴字第4077號
公  訴  人  臺灣高雄地方法院檢察署檢察官
被      告  丙○○
選任辯護人  陳正達律師
            許惠珠律師
            洪世崇律師
上列被告因偽造文書等案件，經檢察官追加起訴（96年度偵字第
23778 至23781 號），本院判決如下：
    主  文
丙○○連續犯詐欺取財罪，累犯，處有期徒刑貳年。
其餘被訴侵占罪部分，無罪。
    事  實
一、丙○○曾於民國92年間因詐欺、侵占等案件，經臺灣臺南地
    方法院以92年度易字第344 號判決分別判處有期徒刑1 年、
    3 月，並定應執行有期徒刑1 年2 月，又因偽造文書案件，
    經臺灣台南地方法院以92年度營簡字第342 號判決處有期徒
    刑5 月確定，經更定應執行刑為有期徒刑1 年6 月，甫於93
    年7 月29日執行完畢。又因竊盜案件，經臺灣台南地方法院
    93年度簡上字第263 號判決處有期徒刑4 月確定，甫於94年
    4 月27日易科罰金執行完畢。
二、猶不知悔改，竟意圖為自己不法所有，基於詐欺取財之概括
    犯意，自93年8 、9 月間某日起至94年6 月間某日止，以化
    名「辰○○」、「子○○」、「丑○○」、「寅○○」，在
    網路「尋夢園聊天室」，分別與癸○○、乙○○、壬○○、
    戊○○、辛○○等人認識，進而邀約渠等見面，於取得渠等
    信任後，陸續向癸○○等人佯稱要幫其朋友或表妹辦卡衝業
    績，等卡辦出來後就會剪掉不會使用，使癸○○等人分別陷
    於錯誤，而同意配合申辦現金卡，並分別填妥申請書後交與
    丙○○，或與丙○○一同將填妥之申請書持向附表一「發卡
    銀行及卡號」欄編號1 (1)至(3)、編號2 (1)至(6)、編號3 (1)至
    (2)、編號4 (1)至(2)、編號5 (1)所示各銀行，申辦如附表一「
    發卡銀行及卡號」欄編號1 (1)至(3)、編號2 (1)至(6)、編號3
    (1)至(2)、編號4 (1)至(2)、編號5 (1)所示現金卡，經前揭各銀
    行核卡後，再由癸○○等人向各銀行領取附表一「發卡銀行
    及卡號」欄編號1 (1)至(3)、編號2 (1)至(6)、編號3(1) 至(2)、
    編號4 (1)至(2)、編號5 (1)所示之現金卡及使用密碼後，誤信
    丙○○將幫忙剪掉卡片，遂將前揭現金卡交給丙○○。丙○○於取得前揭現金卡及向癸○○、乙○○、壬○○、戊○○
    、辛○○等人分別探知使用密碼後，接續向癸○○等人佯稱
    ，將上開現金卡借伊使用，日後將負責繳款，致癸○○等人
    分別陷於錯誤，而同意丙○○使用前揭現金卡。
三、丙○○又意圖為自己不法所有，基於詐欺取財、以不正方法
    由自動付款設備取財之概括犯意，自94年4 月間某日起至95
    年4 月間某日止，以化名「卯○○」，在網路「尋夢園聊天
    室」，與丁○○認識，進而邀約見面，於取得丁○○信任後
    ，向丁○○佯稱要幫其表妹辦卡衝業績，等卡辦出來後就會
    剪掉不會使用，使丁○○陷於錯誤，而同意配合申辦現金卡
    ，並填妥申請書持向附表一「發卡銀行及卡號」欄編號6 (1)
    至(2)所示中國信託銀行、寶華銀行，申辦如附表一「發卡銀
    行及卡號」欄編號6 (1)至(2)所示現金卡，經前揭銀行核卡後
    ，丙○○即向丁○○訛稱要將前揭現金卡交給其表妹剪毀，
    致丁○○陷於錯誤，而將附表一「發卡銀行及卡號」欄編號
    6 (1)至(2)所示現金卡及使用密碼交予丙○○，丙○○遂於附
    表一「犯罪時間」欄編號6 (1)至(2)內所示時間，以輸入使用
    密碼，從自動付款設備取得現金，而獲取如附表一「所得財
    物」欄編號6 (1)至(2)所示之現金，致生損害於丁○○，及附
    表一「發卡銀行及卡號」欄編號6 (1)至(2)所示各銀行對於現
    金卡及自動付款設備管理之正確性。
四、丙○○與癸○○、辛○○、丁○○分別交往期間，承前揭詐
    欺取財之概括犯意，向癸○○、辛○○、丁○○佯稱以其等
    信用卡刷卡後將負責清償全部費用，致癸○○、辛○○、丁○○等人分別陷於錯誤，信以為真，癸○○遂將附表一「發
    卡銀行及卡號」欄編號1 (4)所示之信用卡交給丙○○，由丙○○於附表一編號1 (4)「犯罪時間」欄所示時間，自行前往
    特約商店刷卡消費，並代簽癸○○之姓名於簽帳單上；辛○○、丁○○則分別持附表一「發卡銀行及卡號」欄編號5 (2)
    、編號6 (3)至(7)所示信用卡，於附表一「犯罪時間」欄編號
    1 (4)、編號5 (2)、編號6 (3)至(7)內所示時間，陪同丙○○去
    附表一「所得財物」欄編號5 (2)、編號6 (3)至(7)所示信用卡
    特約商店刷卡消費，由辛○○、丁○○分別於簽帳單上簽名
    ，嗣後卻僅繳付部分金額後，即藉故不再支付，癸○○等人
    始知受騙。
五、丙○○與癸○○、戊○○、丁○○分別交往期間，復承前揭
    詐欺取財之概括犯意，先於93年11月間某日，向癸○○佯稱
    要清償幫朋友擔保之銀行負債500 萬元，及於94年3 月7 日
    前某日，以要清償卡債，請癸○○向銀行辦理信用貸款後轉
    借丙○○使用，日後將負責償還本息，致癸○○信以為真，
    分別於93年11月22日、94年3 月7 日向台新銀行苓雅分行、
    慶豐銀行分別辦理信用貸款28萬元、32萬元後全數交給丙○○，豈事後丙○○僅償還部分本息，即不再繳款（即附表一
    編號1 (5)、(6)所示之犯罪事實）。又於94年8 月14日前某日
    ，向戊○○佯稱與朋友要投資咖啡廳400 萬元，要戊○○去
    辦信用貸款，日後會按時繳納貸款本息，致戊○○陷於錯誤
    ，於94年8 月14日前往台新銀行辦理信用貸款30萬元後，全
    數交給丙○○，豈丙○○事後僅償還該筆貸款2 期，共1 萬
    2690元，即不再繳款（即附表一編號4 (3)所示之犯罪事實）
    ；繼之於94年8 月25日前某日，又向戊○○佯稱要和朋友做
    生意投資咖啡廳，要戊○○去辦信用貸款，日後會如期繳納
    貸款本息，致戊○○陷於錯誤，於94年8 月25日，前往台東
    區中小企業銀行大社分行辦理信用貸款15萬元後，全數交給
    丙○○，豈丙○○事後分文未還（即附表一編號4 (4)所示之
    犯罪事實）；又於94年11月中旬某日，向戊○○佯稱要與朋
    友投資泡沫紅茶店，需要添購設備為由，致戊○○信以為真
    ，而交付現金7 萬5000元予丙○○（即附表一編號4 (5)所示
    之犯罪事實）。丙○○又於94年12月9 日前某日，向丁○○
    佯稱幫朋友作保，要還地下錢莊貸款，如向銀行貸款借他，
    日後會按時繳納貸款本息，致丁○○陷於錯誤，於94年12月
    9 日前往合作金庫銀行沙鹿分行辦理信用貸款85萬元後，全
    數交給丙○○，豈事後未如期清償，始知受騙（即附表一編
    號6 (8)所示之犯罪事實）。
六、嗣因警方偵辦丙○○涉嫌妨害性自主等案件，而於95年9 月
    18日23時10分許，在高雄市○○區○○路62號前拘提到案，
    並經其同意，在其所駕駛巳○○○○○○ 號自用小客車內，扣得丙○○所保管戊○○等人所有如附表二「扣案物品」欄所示之
    物，及與本案犯罪無關甲○○等人所有如附表三「扣案物品
    」欄所示物品後，始獲悉上情。
七、案經癸○○、乙○○、壬○○、戊○○、辛○○、丁○○訴
    由高雄縣政府警察局移請臺灣高雄地方法檢察署檢察官偵查
    起訴。
    理  由
壹、證據能力部分
一、按被告以外之人於審判外之言詞或書面陳述，除法律有規定
    者外，不得作為證據，刑事訴訟法第159 條第1 項定有明文
    。查證人甲○○、癸○○、乙○○、壬○○、己○○、戊○○、辛○○、丁○○等人警詢之陳述，係被告以外之人於審
    判外之言詞陳述，依刑事訴訟法第159 條第1 項規定，原則
    上無證據能力，亦查無刑事訴訟法第159 條之2 、第159 條
    之3所 定各款情形，被告及辯護人亦否認上開證據方法之證
    據能力（本院96訴291 卷(一)第60頁），依上開說明，應認證
    人甲○○、癸○○、乙○○、壬○○、己○○、戊○○、辛○○、丁○○於警詢時之陳述，均無證據能力。
二、又被告以外之人於審判外之言詞陳述，雖不得以之直接作為
    認定犯罪事實存否之證據，但非不得作為彈劾證據，用來爭
    執被告、證人陳述之證明力（最高法院94年度台上字第6732
    號、94年度台上字第6881號判決要旨參照）。準此，證人甲○○、癸○○、乙○○、壬○○、己○○、戊○○、辛○○
    、丁○○於警詢所為之陳述，雖不得直接作為認定犯罪事實
    存否之證據，但非不得作為彈劾證據，用來爭執渠等於檢察
    官訊問及本院審理時證述之證明力，附此敘明。
三、按被告以外之人於偵查中向檢察官所為陳述，除顯有不可信
    之情況者外，得為證據，同法第159 條之1 第2 項定有明文
    。本件證人甲○○、癸○○、乙○○、壬○○、己○○、戊○○、辛○○、丁○○於檢察官偵查中具結後所為之陳述，
    其等未曾提及檢察官在偵查時有不法取供之情形，反對該項
    供述得具有證據能力，亦未釋明上開供述有顯不可信之情況
    ，依上說明，其等於偵查中之證言自均具有意證據能力。
貳、有罪部分
一、被告對告訴人癸○○涉犯刑法第339 條第1 項詐欺取財罪之
    犯行部分：
    訊據被告固供稱以化名「子○○」在網路聊天室與癸○○認
    識後，以要幫朋友衝業績，辦卡後就剪卡為由，請她去重新
    申請啟用台新銀行現金卡（即附表一「發卡銀行及卡號」欄
    編號1 (1)），及辦理大眾銀行、華南銀行等銀行（即附表一
    「發卡銀行及卡號」欄編號1 (2)至(3)）之現金卡、新竹商業
    銀行之信用卡（即附表一「發卡銀行及卡號」欄編號1 (4)）
    ，及台新銀行、慶豐銀行之信用貸款（即附表一「發卡銀行
    及卡號」欄編號1 (5)、(6)），後來現金卡、信用卡辦出來後
    ，有向癸○○取得上開現金卡、信用卡、使用密碼，並前去
    提款、刷卡購買電器，及使用癸○○申辦之台新銀行信用貸
    款及慶豐銀行之信用貸款等語，惟矢口否認有詐欺取財之犯
    行，並辯稱伊取得及使用癸○○之現金卡、信用卡都有經過
    她同意，且卡債、信用貸款也都由伊負責繳款到兩人分手後
    才未再繼續繳云云。經查：
  (一)告訴人癸○○向附表一「發卡銀行及卡號」欄編號1 (1)至(3)
    所示各銀行所申請之現金卡（其中編號1 (1)台新銀行現金卡
    係癸○○在認識被告前自行申請，但已停卡，認識丙○○後
    再去重新開卡），分別於附表一「犯罪時間」欄編號1 (1)至
    (3)所示時間，為被告持以提領如附表一「所得財物」欄編號
    1 (1)至(3)所示金額之借款，為被告所不爭執（本院(一)卷第36
    4 至369 頁、本院(二)卷第206 至210 頁），核與證人癸○○
    於檢察官訊問及本院審理時具結證述我所辦理的各銀行的現
    金卡都是被告拿去使用等語相符（95偵25128 (二)卷第101 至
    102 頁、本院(一)卷第146 至149 頁），故癸○○申請前揭各
    銀行之現金卡後，將現金卡及使用密碼均交給被告，且由被
    告持向自動付款設備提款乙節，堪以認定。而被告於94年6
    月4 日以癸○○新竹商業銀行信用卡在全國電子高雄民族門
    市，刷卡購買冷氣6 萬1900元，及於94年7 月16日以該信用
    卡預借現金1 萬元之事實（即附表一編號1 (4)之犯行），為
    被告所自承（本院(一)卷第367 至368 頁），復有卷附新竹商
    業銀行總行95年11月17日竹商銀個金險字第0953 2456 號函
    暨檢附癸○○信用卡申請資料及消費明細、簽單（95偵2512
    8 (二)卷第69頁背面至72頁背面）可稽，故被告使用癸○○附
    表一「發卡銀行及卡號」欄編號1 (4)所示銀行之信用卡，於
    附表一「犯罪時間」欄編號1 (4)所示時間，為被告持以刷卡
    消費，及預借現金如附表一「所得財物」欄編號1 (4)所示金
    額，亦堪認定。又癸○○於附表一「犯罪時間」欄編號1 (5)
    、(6)所示時間，分別向台新銀行、慶豐銀行辦理如附表一「
    所得財物」欄編號1 (5)、(6)所示金額之信用貸款，有卷附台
    新銀行95年12月13日台新總法制字第09500004274 號函暨檢
    附信用貸款申請書、借據及約定書（95偵25128 (二)卷第13 1
    頁背面至132 頁背面）、慶豐銀行95年10月4 日（95）慶銀
    高字第320 號函暨檢附癸○○開戶資料（95偵2512 8(一)卷第
    11 0至113 頁）、貸款申請書、貸款契約、本票、取款憑條
    （95偵25128 (二)卷第121 頁背面至125 頁），而上開台新銀
    行及慶豐銀行之信用貸款為被告所使用，業據被告供述在卷
    （本院(二)卷第206 、209 頁），核與證人癸○○於本院審理
    時具結證稱被告說他有急需，他會負責繳款，叫我去辦台新
    銀行、慶豐銀行之信用貸款我才去辦的（本院(二)卷第63頁）
    ，顯見癸○○於附表一「犯罪時間」欄編號1 (5)、(6)所示時
    間，分別向台新銀行、慶豐銀行辦理如附表一「所得財物」
    欄編號1 (5)、(6)所示金額之信用貸款後供被告使用之事實，
    應堪認定。
  (二)被告雖辯稱伊取得及使用癸○○之現金卡、信用卡及貸款都
    有經過她同意云云。惟查，證人癸○○於檢察官訊問及本院
    審理時具結證稱是被告向我說要幫人衝業績，且辦卡後會剪
    卡，我才同意申請現金卡、信用卡並交給被告，後來同意他
    使用現金卡、信用卡及貸款則是遭他騙稱要負責付款，但卻
    只繳最低應繳金額，後來就沒有還，也跟我斷訊找不到人等
    語（95偵25128 (二)卷第57頁、本院(一)卷第146 至149 頁、本
    院(二)卷第62頁），顯見告訴人癸○○將其申辦之現金卡、信
    用卡交予被告，及同意被告使用其現金卡、信用卡及信用貸
    款，係遭被告欺騙之情形下，相信被告將剪卡及如期替其清
    償所生之債務。又被告另辯稱使用上開現金卡、信用卡，及
    信用貸款都有負責繳款云云。經查，從卷附台新銀行帳款往
    來明細顯示，被告從94年2 月1 日起迄94年8 月14日止，一
    共提領現金（含手續費141 萬7500元，但被告卻僅清償10萬
    元（95偵25128 (二)卷第130 頁，詳參附表一「所得財物」欄
    編號1 (1)）；從卷附大眾銀行現金卡交易明細顯示，被告從
    94年2 月14日起迄95年1 月24日止，一共提領現金11萬2900
    元，但被告卻僅清償8 萬3900元（95偵25128 (二)卷第82頁，
    詳參附表一「所得財物」欄編號1 (2)）；從卷附華南銀行現
    金卡交易明細顯示，被告從94年3 月4 日起迄95年1 月31日
    止，一共提領現金12萬8000元，但被告卻僅清償10萬3191元
    （95偵25128 (二)卷第150 頁背面，詳參附表一「所得財物」
    欄編號1 (3)），顯見被告並未如數清償使用癸○○上開現金
    卡所積欠之本息。另被告於94年6 月4 日持癸○○新竹商業
    銀行信用卡刷卡購買冷氣6 萬1900元、於94年7 月16日預借
    現金1 萬元，有卷附新竹商業銀行95年11月17 日 竹商銀金
    險字第09532456號函暨檢附消費明細等資料在卷可稽（95偵
    25128 (二)卷第69頁背面至72頁背面），及癸○○分別於93年
    11月22日、94年3 月7 日向台新銀行、慶豐銀行辦理信用貸
    款28萬元、32萬元，亦有台新銀行95年12月13 日 台新總法
    制字第09500004274 號函暨檢附信用貸款申請書及貸款借據
    及約定書（95偵25128 (二)卷第131 至132 頁）、慶豐銀行信
    用貸款申請資料及交易明細、匯款委託書、貸款申請書等資
    料（95偵25128 (二)卷第12 1至125 頁、本院(二)卷第127 至13
    0 頁）在卷可稽，而上開消費金額、信用貸款，被告僅繳過
    1 、2 期後，即未再繳，並未如期付款，業據證人癸○○於
    本院審理時具結證述在卷（本院(二)卷第63頁），顯見被告佯
    稱將負責繳款，事後卻未如期清償之事實，應堪認定。至於
    被告使用癸○○之上開現金卡、信用卡及信用貸款後，雖有
    清償部分本息之舉，然此乃被告為恐其詐欺行為即時遭發現
    ，而無法持續欺騙癸○○之手法，殊不能憑此遽認被告使用
    癸○○之現金卡、信用卡及信用貸款自始無詐騙之情。
  (三)另大眾銀行97年10月17日（97）眾信貸發字第1054號函旨雖
    以該行規定現金卡簽領人為本人（本院(一)卷第257 頁）、華
    南銀行97年10月21日陳報狀亦陳稱現金卡簽領人為癸○○，
    並於預借現金時以簡訊通知申辦人（本院(一)卷第258 頁），
    及渣打銀行（改制前為新竹商業銀行）97年10月17日渣打商
    銀CB-OPS字第09701111號函稱癸○○申請該行信用卡，及從
    94年6 月份發卡後迄94年11月26日申請人去電改寄帳單至高
    雄縣大寮鄉○○村○○街18號前，掛號郵寄至高雄市前鎮區
    ○○○路8 樓之18（本院(一)卷第267 頁）之內容，雖得以證
    明告訴人癸○○有簽領前開現金卡，再將卡片交給被告使用
    ，及獲悉事後卡片之使用情形，與前述被告所辯使用上開卡
    片前，事先已獲得告訴人癸○○之同意相符，然告訴人癸○○係因被告佯稱使用前揭卡片後將如期負責清償所生債務，
    在遭騙之情下始表示同意被告使用上開卡片，業如前述，故
    上開證據資料並不足為有利於被告之佐證。
  (四)此外復有台新銀行現金卡、信用貸款申請書、借據及提領資
    料（95偵25128 (二)卷第128 至132 頁）、大眾銀行現金卡申
    請書及交易明細（95偵25128 (二)卷第81至82頁）、華南銀行
    現金卡申請書及交易明細（95偵25128 (二)卷第148 至150 頁
    背面）、新竹商業銀行信用卡申請資料及交易明細（95偵25
    128 (二)卷第69頁背面至72頁背面）、慶豐銀行貸款申請書、
    貸款契約、本票（95偵25128 (二)卷第121 頁背面至125 頁）
    在卷可稽。被告以佯稱幫朋友衝業績，及核卡後將剪卡誘騙
    癸○○向附表一「發卡銀行及卡號」欄編號1 (2)至(6)所示各
    銀行所申請現金卡、信用卡，及信用貸款後，待癸○○將上
    揭現金卡、信用卡，連同癸○○自己原先申請已辦理停卡，
    事後重新啟用之附表一編號1 (1)之台新銀行現金卡交給被告
    後，又向癸○○佯稱將上開現金卡、信用卡、信用貸款借其
    使用，將如數清償本息，事後卻未如期支付之詐欺取財之犯
    行，堪以認定。
二、被告對告訴人乙○○涉犯刑法第339 條第1 項詐欺取財罪之
    犯行部分：
    訊據被告固供稱以化名「子○○」在網路聊天室與乙○○認
    識後，以要幫朋友衝業績，辦卡後就剪卡為由，請她去辦理
    寶華銀行、台新銀行、中國信託銀行、第一銀行、大眾銀行
    、萬泰銀行等銀行之現金卡，後來現金卡辦出來後，有向乙○○取得上開現金卡及使用密碼，並前去提款等語，惟矢口
    否認有詐欺取財之犯行，並辯稱伊取得及使用乙○○之現金
    卡都有經過乙○○之同意，並負責繳款云云。經查：
  (一)告訴人乙○○向附表一「發卡銀行及卡號」欄編號2 (1)至(6)
    所示各銀行所申請之現金卡，分別於附表一「犯罪時間」欄
    編號2 (1)至(6)所示時間，為被告持以提領如附表一「所得財
    物」欄編號2 (1)至(6)所示金額之借款，為被告所不爭執（95
    偵25128 (二)卷第15頁），核與證人乙○○於檢察官訊問及本
    院審理時具結證述我所辦理的各銀行的現金卡都是被告拿去
    使用等語相符（95偵25128 (二)卷第14至15頁、本院(一)卷第
    189 至196 頁），故乙○○申請前揭各銀行之現金卡後，將
    現金卡及使用密碼均交給被告，且由被告持以提款乙節，堪
    以認定。
  (二)按證人乙○○於檢察官訊問及本院審理時具結證稱當時辦理
    現金卡是因為被告說要幫他朋友衝業績，辦出來後就會剪掉
    ，不會使用等語（95偵25128 (二)卷第14頁背面、本院(一)卷第
    190 頁），且被告亦自承有向乙○○佯稱辦卡是為了幫朋友
    衝業績，等卡辦出來後就會剪掉等語（本院(一)卷第369 至37
    0 頁），顯見告訴人乙○○於向各發卡銀行辦理現金卡，及
    核卡後交給被告，原先只是要幫被告朋友衝業績，而非借給
    被告使用，應堪認定。被告另辯稱使用上開現金卡都有經過
    乙○○同意，且都負責繳款云云。然而乙○○將其申辦之現
    金卡交予被告，在收到銀行簡訊後會通知被告繳款之事實，
    業據證人乙○○於本院審理時證述在卷（本院(二)卷第73頁）
    ，足見乙○○同意被告使用其現金卡，係遭被告欺騙之情形
    下，相信被告將如期替其清償所生之債務始同意被告使用。
    另從卷附寶華銀行帳款往來明細顯示，被告從93年10月28日
    起迄94年4 月19日止，一共提領現金（含手續費）6 萬8412
    元，但被告卻僅清償1 萬9000元（94他3074卷第24頁，詳參
    附表一「所得財物」欄編號2 (1)）；從卷附台新銀行現金卡
    交易明細顯示，被告從93年10月1 日起迄94年5 月19日止，
    一共提領現金27萬5000元，但被告卻僅清償11萬9000元（94
    他30 74 卷第17至18頁，詳參附表一「所得財物」欄編號2
    (2)）；從卷附中國信託銀行現金卡交易明細顯示，被告從93
    年10月26日起迄94年5 月10日止，一共提領現金7 萬3512元
    （含手續費），但被告卻僅清償5 萬1000元（94他3074卷第
    48至58頁，詳參附表一「所得財物」欄編號2 (3)）；從卷附
    第一銀行現金卡交易明細顯示，被告從93年10月14日提領現
    金3 萬元，截至94年8 月17日止被告卻僅清償8800元（94他
    3074卷第66頁，詳參附表一「所得財物」欄編號2 (4)）；從
    卷附大眾銀行現金卡交易明細顯示，被告從93年10月18日起
    迄94年5 月18日止，一共提領現金5 萬3300元，但被告卻僅
    清償1 萬1500元（94他3074卷第76至77頁，詳參附表一「所
    得財物」欄編號2 (5)）；從卷附萬泰銀行現金卡交易明細顯
    示，被告從93年10月4 日起迄94年5 月12日止，一共提領現
    金5 萬2000元，但被告卻僅清償4 萬3200元（本院(二)卷第13
    7 頁，詳參附表一「所得財物」欄編號2 (6)），顯見被告並
    未如數清償使用乙○○上開現金卡所積欠之本息。至於被告
    使用乙○○之上開現金卡後，雖有清償部分本息之舉，然此
    乃被告為恐其詐騙行為即時遭發現，而無法持續欺騙乙○○
    之手法，殊不能憑此遽認被告使用乙○○之上開現金卡自始
    無詐騙之情。
  (三)另匯誠第一資產管理公司97年11月24日陳報狀雖稱乙○○向
    寶華銀行申辦之現金卡係本人簽領，並約定於使用時以簡訊
    通知（本院(一)卷第316 頁）、中國信託銀行97年10月17日陳
    報狀亦陳稱現金卡為乙○○本人於93年9 月29日簽領，登記
    帳單地址為高雄市○○區○○路399 號，94年11月以後改以
    簡訊通知繳款（本院(一)卷第298 頁），及第一銀行97年10月
    23日一總個消商字第30289 號函稱現金卡為乙○○本人於93
    年10月14日親領，聯絡地址為高雄縣燕巢鄉○○路42巷23號
    ，並於繳款日期前以簡訊通知（本院(一)卷第270 頁）之內容
    ，雖得以證明告訴人乙○○有簽領前開現金卡，及獲悉事後
    卡片之使用情形，與被告所述使用上開卡片前，事先已獲得
    告訴人乙○○之同意相符，然告訴人乙○○係因被告佯稱使
    用前揭卡片後將如期負責清償所生債務，在遭騙之情下始表
    示同意被告使用上開卡片，業如前述，故上開證據資料並不
    足為有利於被告之佐證。
  (四)此外復有寶華銀行94年7 月22日（94）寶華消乙字第4482號
    函暨現金卡申請書及帳款往來明細（94他3074卷第19至24頁
    ）、新加坡商星展銀行97年10月28日陳報狀（本院(一)卷第28
    2 至294 頁）、匯誠第一資產管理公司陳報狀（本院(一)卷第
    316 至322 頁）、台新銀行現金卡申請書及交易明細（94他
    3074卷第14至18頁）、中國信託銀行現金卡申請書及放款歷
    史交易查詢資料（94他3074卷第43至57頁）、第一銀行現金
    卡申請書及交易明細（94他3074卷第59至66頁）、大眾銀行
    現金卡申請書及客戶歷史明細交易資料（94他3074卷第75至
    77頁）、萬泰銀行98年3 月23日泰中客字第09800002278 號
    函暨現金卡申請資料（本院(二)卷第134 至137 頁）在卷可稽
    。被告以佯稱幫朋友衝業績，及核卡後將剪卡，誘騙乙○○
    向附表一「發卡銀行及卡號」欄編號2 (1)至(6)所示各銀行申
    請現金卡，及交予被告，待被告取得上開現金卡及使用密碼
    後，又向乙○○佯稱將上開現金卡借其使用，將如數清償本
    息，事後卻未如期支付之詐欺犯行，堪以認定。
三、被告對告訴人壬○○涉犯刑法第339 條第1 項詐欺取財罪之
    犯行部分：
    訊據被告固供稱以化名「子○○」在網路聊天室與壬○○認
    識後，以要幫朋友衝業績，辦卡後就剪卡為由，請她去辦理
    寶華銀行、台新銀行之現金卡，後來等卡辦出來後，有使用
    上開現金卡預借現金，惟矢口否認有詐欺取財之犯行，並辯
    稱伊取得及使用壬○○寶華銀行、台新銀行之現金卡是經過
    她同意，且事後也是由伊負責繳款云云。經查：
  (一)告訴人壬○○向附表一「發卡銀行及卡號」欄編號3 (1)寶華
    銀行、(2)台新銀行申辦之現金卡，分別於附表一「犯罪時間
    」欄編號3 (1)、(2)所示時間，為被告持以提領如附表一「所
    得財物」欄編號3 (1)、(2)所示金額之借款，為被告所不爭執
    （95偵25128 (一)卷第276 頁、本院(一)卷第33 4頁），核與證
    人壬○○於檢察官訊問及本院審理時具結證述我所辦理的寶
    華銀行及台新銀行之現金卡是被告拿去使用等語相符（95偵
    25128 (二)卷第27頁背面、本院(一)卷第150 至151 頁），顯見
    被告有持壬○○向寶華銀行、台新銀行申辦之現金卡提款之
    事實，應堪認定。
  (二)告訴人壬○○雖指稱被告使用其上開現金卡未經過其同意云
    云。惟查，從新加坡商星展銀行（改制前為寶華銀行）97年
    10月28日陳報狀陳稱壬○○向寶華銀行申辦之現金卡係本人
    簽領，初約定每月以簡訊通知繳款，後申請每月寄送對帳單
    至高雄市○○區○○路853 巷13號等語（本院(一)卷第282 至
    283 頁），顯見告訴人壬○○係親自簽領現金卡，且於接獲
    銀行簡訊通知時，即清楚其卡片遭被告使用之狀況，倘有遭
    被告盜用之情事，告訴人壬○○當可隨時向銀行停卡或報警
    處理，顯見被告使用其現金卡，應已事先獲得其同意。然此
    內容雖與被告所辯使用上開卡片前，事先已獲得壬○○之同
    意相符，然壬○○為何將前揭卡片交付被告使用？及被告是
    否如期負責清償全部所生債務？則攸判斷關被告是否對告訴
    人壬○○詐欺取財之關鍵。
  (三)被告雖辯稱寶華銀行及台新銀行之現金卡是壬○○要借給伊
    使用，沒有詐欺云云。惟查，證人壬○○於檢察官訊問及本
    院審理時具結證稱當時辦理現金卡是因為被告說要幫他朋友
    衝業績，辦出來後就會取消，不會使用等語（95偵25128 (二)
    卷第27頁背面、本院(一)卷第150 頁），且被告亦自承有向壬○○陳稱辦卡是為了幫朋友衝業績，卡辦出來後就會剪掉等
    語（本院(一)卷第372 至373 、375 頁），顯見壬○○最初申
    辦上開現金卡，及交付現金卡予被告，係欲幫被告之朋友衝
    業績，及交予被告剪卡，而非借給被告使用之事實，應堪認
    定。又被告另辯稱使用壬○○上開現金卡均按時繳款云云。
    然從卷附寶華銀行帳款往來明細顯示，被告從93年12月6 日
    起迄95年1 月18日止，一共提領現金（含手續費）81萬3644
    元，但被告卻僅清償52萬7952元（95偵2512 8(二)卷第127 頁
    ，詳參附表一「所得財物」欄編號3 (1)）。另從卷附台新銀
    行現金卡交易資料顯示，被告自94年3 月24日起迄94年11月
    6 日止，共提領21次（95偵25128 (二)卷第258 頁，詳參附表
    一「所得財物」欄編號3 (2)），而被告警詢時亦供稱拿壬○○台新銀行現金卡提領15萬元（95偵25128 (一)卷第27 6頁）
    ，核與證人壬○○於警詢時證稱台新銀行現金卡遭被告提領
    15萬元等語（95偵25128 (一)卷第222 頁）相符，顯見被告使
    用壬○○上開現金卡所生之卡債，並未全數清償。是被告使
    用壬○○之上開現金卡後，雖有清償部分本息之舉，然此乃
    被告為恐其詐騙行為即時遭發現，而無法持續欺騙壬○○之
    手法，殊不能憑此遽認被告使用壬○○之現金卡自始無詐騙
    之情。
  (四)此外復有寶華銀行95年12月15日（95）寶華消乙字第15709
    號函暨現金卡提領明細（95偵25128 (二)卷第126 至127 頁）
    、新加坡商星展銀行97年10月28日陳報狀（本院(一)卷第282
    至294 頁）、台新銀行95年12月13日台新總法制字第095000
    04274 號函檢附壬○○現金卡申請資料及交易明細（95偵25
    128 (二)卷第255 至258 頁）在卷可稽，被告以佯稱幫朋友衝
    業績，及核卡後將剪卡，誘使壬○○向寶華銀行、台新銀行
    申請現金卡並交予被告後，待取得上開現金卡及使用密碼後
    ，又向其佯稱將上開現金卡借其使用，日後將負責清償本息
    ，事後卻未如期支付之詐欺之犯行，事證明確，堪以認定。
四、被告對告訴人戊○○涉犯刑法第339 條第1 項詐欺取財罪之
    犯行部分：
    訊據被告固供稱以化名「寅○○」在網路聊天室與戊○○認
    識後，以要幫朋友衝業績，辦卡後就剪卡為由，請她去辦理
    萬泰銀行、台新銀行之現金卡，及向戊○○借用其向台新銀
    行申辦之信用貸款其中12萬元，台東區中小企業銀行信用貸
    款其中6 、7 萬元，惟矢口否認有詐欺取財之犯行，並辯稱
    伊取得及使用戊○○之萬泰銀行、台新銀行之現金卡是經過
    她同意，且事後由伊繳款，而向戊○○借用信用貸款也沒有
    詐騙她，亦沒有於94年11月中旬某日向戊○○借款7 萬5000
    元云云。經查：
  (一)告訴人戊○○向附表一「發卡銀行及卡號」欄編號4 (1)、(2)
    所示萬泰銀行、台新銀行所申請之現金卡，於附表一「犯罪
    時間」欄編號4 (1)、(2)所示時間，為被告持以提領如附表一
    「所得財物」欄編號4 (1)、(2)所示金額之借款，為被告所不
    爭執（本院(一)卷第378 頁、本院(二)卷第181 頁），核與證人
    戊○○於本院審理時具結證稱萬泰銀行、台新銀行的現金卡
    都是被告拿去使用，我沒有開卡，也沒有使用到等語（本院
    (一)卷第79頁）相符，故戊○○申請上開現金卡後，即交給被
    告，並遭被告持以提領款項之事實，堪以認定。
  (二)告訴人戊○○雖指稱被告使用其上開現金卡未經過其同意云
    云。惟查，從萬泰銀行98年3 月23日泰中客字第0980000227
    6 號函檢附戊○○向該行申請現金卡之申請資料上記載申請
    人住址為台南市○區○○路351 巷47號、台新銀行97年10月
    20日台新總消管部字第09700002881 號函稱戊○○向該行申
    辦之現金卡係94年7 月25日本人簽領，並約定帳單寄送地址
    為台南市○區○○路351 巷47號（本院(一)卷第266 頁）之內
    容，顯見告訴人戊○○係親自簽領上開現金卡，且於接獲銀
    行帳單通知時，即清楚其卡片遭被告使用之狀況，倘有遭被
    告盜用之情事，告訴人戊○○當可隨時向銀行停卡或報警處
    理，顯見被告使用其現金卡，應已事先獲得其同意。然此內
    容雖與被告所辯使用上開卡片前，事先已獲得戊○○之同意
    相符，然戊○○為何將前揭卡片交付被告使用？及被告是否
    如期負責清償全部所生債務？則攸關判斷被告是否對告訴人
    戊○○詐欺取財之關鍵。
  (三)被告雖辯稱萬泰銀行、台新銀行之現金卡是戊○○要借伊使
    用云云。惟查，證人戊○○於本院審理時具結證稱伊辦理現
    金卡是因為被告說要幫他店裡阿妹衝業績，辦出來後就會剪
    掉，不會使用等語（本院(一)卷第159 頁），且被告亦自承有
    向戊○○佯稱辦卡是為了幫朋友衝業績，等卡辦出來後就會
    剪掉等語（本院(一)卷第377 至378 頁），顯見戊○○原先申
    辦上開現金卡及交予被告之目的，是幫他人衝業績及交給被
    告剪卡，而非借給被告使用。又被告另辯稱使用戊○○之現
    金卡均有還款云云。然從卷附萬泰銀行現金卡交易明細顯示
    ，自94年7 月25日起至95年2 月14日間，陸續提領6 萬元，
    清償4 萬6000元（96偵3270卷第192 頁，詳參附表一「所得
    財物」欄編號4 (1)），另從卷附台新銀行現金卡交易明細顯
    示，該現金卡自94年7 月25日起至95年1 月6 日止，陸續提
    領22萬9000元，清償14萬1107元（95偵25128 (一)卷第345 至
    346 頁，詳參附表一「所得財物」欄編號4 (2)），顯見被告
    使用戊○○上開現金卡後，並無如期清償之情。故被告使用
    戊○○之上開其現金卡後，雖有清償部分本息之舉，然此乃
    被告為恐其詐欺行為即時遭發現，而無法持續欺騙戊○○之
    手法，殊不能憑此遽認被告使用戊○○之現金卡自始無詐騙
    之情。
  (四)又被告陸續以要與朋友投資咖啡廳、泡沫紅茶店等缺錢為由
    ，取得戊○○之信任後，要戊○○前去台新銀行辦理信用貸
    款30萬元、台東區中小企業銀行大社分行辦理信用貸款15萬
    元，及向戊○○借貸現金7 萬5000元之事實，業據證人戊○○於本院審理時具結證稱被告騙我說要與朋友投資咖啡廳錢
    不夠，要我去辦信用貸款，結果理由都不實在，而說在屏東
    投資泡沫紅茶店需要增資添購設備，結果也都沒有看到，如
    果我當時知道被告說要投資是騙我的，我不會借錢給他（本
    院(一)卷第160 頁、本院(二)卷第80至81、83頁），顯見戊○○
    當時之所以會將前揭鉅額金錢拿給被告，乃係遭被告佯稱要
    投資所矇騙，而與一般男女朋友間交往生活上互為小額金錢
    資助之情形迥異。被告起初雖辯稱沒有向戊○○騙稱要與朋
    友投資咖啡廳的事，但後來改稱有說，但是沒有拿到錢（本
    院(二)卷第182 頁）云云。惟查，戊○○向台新銀行及台東區
    中小企業銀行大社分行辦理信用貸款之申請書，都是被告提
    供拿給戊○○填寫乙節，業據證人戊○○於本院審理時具結
    證述在卷（本院(一)卷第160 頁），且被告於本院亦自承曾向
    戊○○表示開泡沫紅茶店需用錢，及請戊○○向台新銀行辦
    理信用貸款乙節（本院(二)卷第182 至183 頁），又戊○○向
    台東區中小企業銀行辦理信用貸款一共3 筆，即91年12月17
    日向橋頭分行辦理信用貸款10萬元、93年1 月2 日向大社分
    行辦理信用貸款30萬元、及系爭94年8 月25日向大社分行辦
    理信用貸款15萬元（原申請額度為50萬元，核准15萬元），
    且證人戊○○於本院審理時特別證稱上述向台東區中小企業
    銀行辦理之第一、二筆貸款與被告無關，只有第三筆貸款是
    被告使用（本院(二)卷第84頁），倘證人戊○○有意設詞構陷
    被告，衡情當無於本院為上開有利於被告之陳述，足認被告
    空言否認未以投資為由，詐騙戊○○辦理貸款及向戊○○借
    用現金云云，顯難採信。而被告於取得前揭信用貸款後，只
    有剛申辦的前幾期有繳款，後來就沒清償乙節，業據證人戊○○於本院審理時具結證述在卷（本院(一)卷第160 頁、本院
    (二)卷第79至81頁），顯見被告以佯稱投資為由，向告訴人戊○○詐得上開貸款後，並未如期清償之事實，亦堪認定。
  (五)此外復有萬泰銀行96年1 月24日泰通訴字第09600005753 號
    函暨現金卡交易明細表（96偵3270卷第183 、192 頁）、萬
    泰銀行98年3 月23日泰中客字第09800002276 號函暨現金卡
    申請書影本（本院(二)卷第115 至119 頁）、台新銀行95年12
    月13日台新總法制字第09500004274 號函暨現金卡貸款、貸
    款申請書及交易明細表（95偵25128 (二)卷第128 至140 頁）
    、台新銀行97年10月20日台新總消管字第09700002881 號函
    （本院(一)卷第265 至266 頁）、台東區中小企業銀行95年12
    月7 日（95）東企銀業第12521 號函暨檢附授信申請書、存
    款帳卡明細等資料（95偵25128 (二)卷第154 至172 頁）在卷
    可稽，是被告先以幫朋友衝業績，核卡後即剪卡為由，騙戊○○向附表一「發卡銀行及卡號」欄編號4 (1)、(2)所示銀行
    申請現金卡及交予被告後，再以將上揭現金卡借伊使用，將
    負責清償所生卡債，騙得戊○○同意被告使用上開現金卡，
    及陸續佯稱與朋友投資為由，對戊○○詐取財物之事實，堪
    以認定。
五、被告對告訴人辛○○涉犯刑法第339 條第1 項詐欺取財罪之
    犯行部分：
    訊據被告固供稱以化名「子○○」在網路聊天室與辛○○認
    識後，有使用她台新銀行現金卡預借現金，及請辛○○以其
    新光銀行信用卡代刷卡購買家電，惟矢口否認有詐欺取財之
    犯行，並辯稱伊取得及使用辛○○台新銀行之現金卡，及請
    辛○○代刷卡購買家電都是經過她同意，且事後也是由伊負
    責繳款云云。經查：
  (一)告訴人辛○○向附表一「發卡銀行及卡號」欄編號5 (1)台新
    銀行申辦之現金卡，分別於附表一「犯罪時間」欄編號5 (1)
    所示時間，為被告持以提領如附表一「所得財物」欄編號5
    (1)所示金額之借款，為被告所不爭執（95偵25128 (二)卷第27
    5 頁、本院(一)卷第380 頁），核與證人辛○○於檢察官訊問
    及本院審理時具結證述我所辦理的台新銀行之現金卡是被告
    拿去使用等語相符（95偵25128 (二)卷第59頁、本院(一)卷第15
    6 頁），顯見被告有持辛○○向台新銀行申辦之現金卡提款
    之事實，應堪認定。而被告另於94年9 月29日請辛○○以她
    所申請新光銀行信用卡，在全國電子台中沙鹿門市代刷卡購
    買家電1 萬2000元，為被告所不爭執（本院(一)卷第381 頁）
    ，核與證人辛○○於本院具結證稱被告叫我去全國電子刷卡
    買家電（本院(一)卷第158 頁），足認被告有委託辛○○持新
    光銀行信用卡代刷卡購買家電之事實，亦堪認定。
  (二)被告雖辯稱台新銀行之現金卡是辛○○要借給伊使用，代刷
    信用卡購買家電也都由伊付款，沒有詐欺云云。惟查，辛○○將其申辦之現金卡交予被告，在收到銀行簡訊後會通知被
    告繳款，而被告僅繳付部分金額之事實，業據證人辛○○於
    本院審理時證述在卷（本院(二)卷第86頁），足見辛○○同意
    被告使用其現金卡，係遭被告欺騙之情形下，相信被告將如
    期替其清償所生之債務始同意被告使用。另從卷附台新銀行
    現金卡交易資料查詢紀錄顯示，被告從94年9 月29日起迄94
    年12月5 日止，一共提領現金5 萬2000元，但被告卻僅清償
    7000元（95偵25128 (一)卷第232 頁，詳參附表一「所得財物
    」欄編號5 (1)），最後由辛○○家人幫忙將本息餘額4 萬77
    67元還清，業據證人辛○○證述在卷（本院(一)卷第156 頁）
    ，又從卷附新光銀行信用卡交易資料顯示，被告自94年9 月
    29日請辛○○代刷卡購買家電後，僅於94年11月27日、94年
    12月27日分別清償1000元、1375元，共2375元（95偵25128
    (二)卷第147 頁，詳參附表一「所得財物」欄編號5 (2)），而
    證人辛○○於本院審理時亦具結證稱刷卡買家電時，被告說
    事後要還我，但後來被告沒有還等語（本院(一)卷第158 頁）
    ，顯見被告使用辛○○上開現金卡，及請辛○○代刷卡購買
    家電所生之卡債，並未全數如期清償。是被告使用辛○○之
    上開現金卡，及請辛○○代刷卡購買家電後，雖有清償部分
    本息之舉，然此乃被告為恐其詐騙行為即時遭發現，而無法
    持續欺騙辛○○之手法，殊不能憑此遽認被告使用辛○○之
    現金卡，及請辛○○刷卡購買家電自始無詐騙之情。
  (三)此外復有台新銀行95年12月13日台新總法制字第0950000427
    4 號函暨現金卡申請書、提領明細（95偵25128 (二)卷第73至
    77、128 至140 頁）、新光銀行95年11月27日新光銀信卡字
    第4793號函暨信用卡申請書及消費交易明細陳報狀（95偵25
    128 (二)卷第19至20、143 至147 頁）在卷可稽，被告以佯稱
    將上開現金卡借其使用，及幫其刷卡購買家電後，將如數清
    償本息，事後卻未如期支付之詐欺取財之犯行，事證明確，
    堪以認定。
六、被告對告訴人丁○○（即代號0000-0000） 涉犯刑法第339
    條第1 項詐欺取財罪、第339 條之2 以不正方法由自動付款
    設備取財罪之犯行部分：
    訊據被告固供稱以化名「卯○○」在網路聊天室與丁○○認
    識後，以要幫表妹衝業績，辦卡後就剪卡為由，請她去辦理
    寶華銀行、中國信託銀行之現金卡，後來辦出來後，有向她
    取得上開現金卡及使用密碼，並前去自動提款機提領現金，
    及有請丁○○以匯豐銀行信用卡代刷卡買金子，及借用丁○○向合作金庫銀行沙鹿分行信用貸款之40萬元，惟矢口否認
    有詐欺取財、以不正方法從自動付款設備取財等犯行，並辯
    稱伊取得及使用丁○○之現金卡、信用貸款都是經過她同意
    ，且事後伊有繳款，請她代刷卡買金子後，也每次拿5000元
    給她繳錢云云。經查：
  (一)丁○○向附表一「發卡銀行及卡號」欄編號6 (1)、(2)所示中
    國信託銀行、寶華銀行所申請之現金卡，於附表一「犯罪時
    間」欄編號6 (1)、(2)所示時間，為被告持以在自動付款設備
    取得如附表一「所得財物」欄編號6 (1)、(2)所示金額之借款
    ，為被告所不爭執（本院(二)卷第189 頁），核與證人丁○○
    於檢察官訊問及本院審理時具結證述我所辦理的中國信託銀
    行、寶華銀行的現金卡都是遭被告拿去使用等語（95偵2512
    8 (二)卷第186 頁、本院(二)卷第91至92頁）相符。是丁○○取
    得上開現金卡及使用密碼後，並未使用，而是交給被告，事
    後並由被告持向自動付款設備提領款項乙節，應堪認定。
  (二)被告雖辯稱丁○○辦現金卡是要借伊使用云云。惟查，證人
    丁○○於檢察官訊問及本院審理時具結證稱當時辦理現金卡
    是因為被告說要幫他表妹衝業績，辦出來後就會剪掉，不會
    使用，我本來要當場剪掉，被告騙說要拿卡給他表妹確認後
    再剪掉，我才將卡片交給他等語（95偵25128 (二)第96頁背面
    、本院(一)卷第166 至167 頁），及於本院具結證稱被告當時
    說辦完卡要剪掉，所以叫我打電話去銀行更改簡訊通知到他
    表妹的門號，後來銀行陸續打電話給我，我問被告，被告才
    說他拿去使用等語（本院(二)卷第92至93頁），而所申請之上
    開現金卡之帳單，係寄到被告住處，為被告所不爭執（本院
    (二)卷第188 頁），核與證人丁○○於本院審理時證稱帳單寄
    送地址是填被告住處等語（本院(一)卷第167 頁）相符，另被
    告亦自承有向丁○○佯稱辦卡是為了幫表妹衝業績，等卡辦
    出來後就會剪掉等語（95偵25128 (二)卷第192 頁、本院(一)卷
    第382 頁），從被告先佯稱要拿卡給他表妹確認後就剪掉，
    及事後刻意要丁○○致電銀行更改使用現金卡之簡訊通知門
    號，且將帳單寄送地址填到被告住處，致丁○○無法在被告
    使用其上開現金卡之際立刻獲悉而加以阻止等情，顯見丁○○向中國信託銀行、寶華銀行申辦現金卡後將卡片交給被告
    之目的，是要讓被告拿去剪掉，而非借給被告使用，而被告
    使用丁○○上開現金卡前，應未事先獲得其同意。另從卷附
    中國信託銀行對帳單顯示，被告自94年11月14日起至95年4
    月7 日止，陸續提領27萬元，清償16萬9000元（95偵19621
    卷第14頁，詳參附表一「所得財物」欄編號6 (1)），又從卷
    附寶華銀行往來明細查詢單顯示，丁○○之寶華銀行現金卡
    自94年11月22日起至95年4 月17日止，陸續提領26萬9084元
    （含手續費），清償12萬2159元（95偵19621 卷第15頁，詳
    參附表一「所得財物」欄編號6 (2)），顯見被告使用上開現
    金卡，並無全數還清之情。故被告使用丁○○之上開現金卡
    後，雖有清償部分本息之舉，然此乃被告為恐其詐欺行為即
    時遭發現，而無法持續欺騙丁○○之手法，殊不能憑此遽認
    被告使用丁○○之現金卡前已事先獲得其同意。
  (三)而丁○○自行向附表一「發卡銀行及卡號」欄編號6 (3)至(7)
    所示匯豐銀行、中華銀行、台北富邦銀行、台新銀行、玉山
    銀行所申請之信用卡，於附表一「犯罪時間」欄編號6 (3)至
    (7)所示時間，有消費刷卡如附表一「所得財物」欄編號6 (3)
    至(7)所示金額，業據證人丁○○於檢察官訊問及本院審理時
    具結證述（95偵25128 (二)卷第96至97頁、本院(二)卷第93至94
    頁），核與卷附匯豐銀行、中華銀行、台北富邦銀行、台新
    銀行、玉山銀行之信用卡消費明細（95偵25128 保密卷第
    339 至344 頁）相符。是丁○○上揭信用卡，確有上述之消
    費乙節，應堪認定。被告雖辯稱僅請丁○○代刷卡買金子一
    次，且已付款云云。惟查上揭消費，均為被告假藉現金不足
    ，或有急用為由，要求丁○○刷卡購買金飾、電腦或機車等
    物品，業據被告於警詢時供述在卷（95偵25128 (一)卷第278
    頁），且證人丁○○於檢察官訊問時亦具結證稱被告要求我
    以信用卡幫他付帳，帳單來他會付，第一次他有付，但後來
    沒有付等語（95偵25128 (二)卷第97頁），顯見被告辯稱僅請
    丁○○刷卡購買金子，且已付款云云，顯非值採。
  (四)而丁○○另向附表一「發卡銀行及卡號」欄編號6 (8)所示合
    作金庫銀行申辦信用貸款85萬元，業據證人丁○○於本院審
    理時具結證述（本院(一)卷第168 頁），核與卷附合作金庫銀
    行沙鹿分行98年7 月7 日合金沙放字第0980003012號函暨檢
    附貸款申請書、借款人薪資資料、交易明細、放款帳戶資料
    （本院(三)卷第16至21頁）相符，是丁○○於94年12月9 日向
    合作金庫銀行沙鹿分行申辦信用貸款85萬元之事實，應堪認
    定。被告雖辯稱僅取得該筆貸款中之40萬元云云。惟查上揭
    貸款核准後，在放款部即遭被告全數取走，業據證人丁○○
    本院審理時具結證述在卷（本院(一)卷第168 頁），且該筆貸
    款核撥當日即以現金整筆全數領出，有卷附交易明細表（本
    院(三)卷第21頁）可稽，並無單筆提領40萬元之情，故被告辯
    稱僅取走其中40萬元云云，尚難遽採。
  (五)此外復有中國信託銀行之現金卡申請書及相關資料（95偵19
    621 卷第14頁、95偵25128 (一)卷第41至44頁、本院(一)卷第29
    6 至298 頁）、寶華銀行95年10月14日（95）寶華消乙字第
    12646 號函暨現金卡申請資料及交易明細（95偵25128 保密
    卷內、95偵19621 卷第15頁）、新加坡商星展銀行陳報狀（
    本院(一)卷第282 至294 頁）、匯豐銀行97年10月14日（九七
    ）港滬總字第7464號函（本院(一)卷第256 頁）、97年10月31
    日港滬總字第7607號函（本院(一)卷第310 至312 頁）、台北
    富邦銀行97年10月17日北富消金作管字第0439號函（本院(一)
    卷第268 頁）、玉山銀行97年10月17日玉山卡風字第097101
    3008號函（本院(一)卷第269 頁）在卷可稽，被告向丁○○騙
    得向附表一「發卡銀行及卡號」欄編號6 (1)至(2)所示銀行所
    申請現金卡後，持以由自動付款設備取款，及騙取丁○○持
    附表一「發卡銀行及卡號」欄編號6 (3)至(7)所示銀行所申請
    信用卡刷卡消費，及騙取丁○○向附表一「發卡銀行及卡號
    」欄編號6 (8)之合作金庫銀行沙鹿分行申辦信用貸款85萬元
    借其使用後，竟未如數清償之詐欺取財及以不正方法由自動
    付款設備取財之犯行，堪以認定。
七、再者，被告從網路聊天室與告訴人癸○○、乙○○、壬○○
    、戊○○、辛○○、丁○○認識後，到要求告訴人癸○○等
    辦理現金卡、信用卡，或申辦貸款，取得各銀行核發之現金
    卡、信用卡或貸款進而加以使用期間，均以化名分別與告訴
    人癸○○等交往，且持用以他人即王忠會名義申請門號0000
    000000之行動電話做為聯絡工具，並向告訴人乙○○騙稱在
    楠梓電子公司工作，居心叵測，甚至乙○○、丁○○發現其
    現金卡遭被告使用且未如期繳付卡債，而分別於94年7 月4
    日、94年6 月2 日提告時，仍不知被告之真實姓名為何，業
    據證人乙○○、丁○○證述在卷（詳參94他3074卷第2 至4
    頁），丁○○甚至仍誤信被告之姓名為「卯○○」，住台中
    縣大里市，亦據證人丁○○證述在卷（詳參95偵19621 卷第
    8 至10頁），倘被告並無騙取告訴人癸○○等人財物之意圖
    ，衡情至少當於認識交往一段時間後，將其身份據實告知渠
    等，較符常情。
八、又被告在網路聊天室與告訴人癸○○等人認識、交往後，即
    慣以藉口幫朋友衝業績，讓告訴人癸○○等人辦理現金卡、
    信用卡，或以投資等事由急需用錢請其等幫忙辦理信用貸款
    ，並允諾日後將負責清償本息，致告訴人癸○○等人不察，
    誤信被告將如期清償卡債或貸款本息，豈被告詐騙得逞後，
    僅依約繳付部分本息，即藉故避不見面，致告訴人癸○○等
    人追償無門，且被告供稱於案發期間，僅夜間與朋友在擺夜
    市，白天並無工作，收入非豐，另尚積欠銀行卡債（本院(一)
    卷第360 至361 頁），經濟狀況不佳，足見被告向告訴人癸○○等人佯稱借用其等現金卡、信用卡，或信用貸款後將負
    責如期清償，顯逾被告當時本身之經濟能力而難以實現。
九、綜上所述，被告上開所辯，均不足採，被告連續詐欺取財、
    以不正方法由自動付款設備取財之犯行，事證明確，應依法
    論科。
十、按行為後法律有變更者，適用行為時之法律。但行為後之法
    律有利於行為人者，適用最有利於行為人之法律，刑法第2
    條第1 項定有明文。查被告於前開行為後，刑法相關規定業
    經總統於94年2 月2 日修正公布，並依刑法施行法第10條之
    1 規定自95年7 月1 日施行。職是，本件自應就被告行為前
    、後相關法律有修正者，依前揭規定加以比較適用。茲說明
    如下：
  (一)修正前刑法第33條第5 款規定：「罰金：1 元以上」，修正
    後該款規定「罰金：新台幣1000元以上」，是比較新舊法結
    果，以舊法較有利於行為人。
  (二)被告行為後，修正後之刑法刪除第55條關於牽連犯之規定，
    被告所犯之詐欺取財與以不正方法由自動付款設備取財之犯
    行間，有方法目的之牽連關係，依修正前之規定，應從一重
    處斷；倘依修正後之刑法既已刪除牽連犯之規定，則所犯上
    述各罪應依數罪併罰之規定分論併罰，比較新舊法之結果，
    修正後之規定並非較有利於被告。
  (三)被告為詐欺取財、以不正方法由自動付款設備取財等犯行後
    ，刑法第56條連續犯之規定，業已修正，本件依舊法適用之
    結果，被告多次詐欺取財等犯行為連續犯，以一罪論，而依
    新法適用之結果，因連續犯業經修法刪除，被告之多次犯行
    應論以數罪。是以，依刑法第2 條第1 項規定，比較新、舊
    法適用後之結果，以舊法較有利於被告，自應適用較有利於
    被告之行為時法律即舊法論以連續犯。
  (四)另受有期徒刑之執行完畢，於5 年內故意再犯有期徒刑以上
    之罪，無論依修正前刑法第47條或修正後第47條第1 項之規
    定均構成累犯，即無有利或不利之情形，於刑法修正施行後
    法院為裁判時，無庸為新、舊法之比較（最高法院97年度第
    2 次刑庭會議決議）。被告曾有如事實欄第一項所示之前科
    紀錄，有臺灣高等法院前案紀錄表在卷可稽，不論依修正前
    後之規定，被告均構成累犯，即無有利或不利之情形，於刑
    法修正施行後法院為裁判時，無庸為新、舊法之比較，應綜
    合全部罪刑之結果而為比較後，整體適用法律。
  (五)按被告犯罪後法律有變更，而比較行為時及裁判時之法律時
    ，應就與罪刑有關之共犯、未遂犯、結合犯以及累犯加重、
    自首減輕、暨其他法定加減原因與加減例等一切情形，比較
    其全部之結果，而為整體之適用，不能割裂而分別適用新舊
    法有利之條文（最高法院95年第8 次刑事庭會議決議、最高
    法院95年度台上字第3735號判決意旨參照）。本件經依前述
    規定整體比較之結果，爰認依行為時之修正前刑法作為本件
    被告論罪科刑之依據，對被告較為有利，故一體適用之。
十一、核被告附表一編號1 (1)至(3)、附表一編號2 (1)至(6)、附表一
    編號3 (1)至(2)、附表一編號4 (1)至(3)、附表一編號5 (1)之所
    為，均係犯刑法第339 條第1 項詐欺取財罪，而附表一編號
    6 (1)至(2)，均係犯刑法第339 條第1 項詐欺取財罪、第339
    條之2 之以不正方法由自動付款設備取財罪。按刑法第339
    條第2 項之詐欺罪，以得財產上不法之利益為要件，例如取
    得債權、免除債務之類。若詐得現實之財物，即與財產上不
    法之利益有別，應屬同條第一項之範圍（最高法院25年非字
    第119 號判例要旨參照）。被告附表一編號1 (4)至(6)、附表
    一編號4 (3)至(5)、附表一編號5 (2)、附表一編號6 (3)至(8)之
    所為，亦均係犯刑法第339 條第1 項詐欺取財罪。被告於刑
    法修正前所犯多次詐欺取財、及以不正方法由自動付款設備
    取財等犯行，時間緊接，所犯均係構成要件相同之罪名，顯
    係基於概括犯意為之，為連續犯，均應論以一罪，並依法加
    重其刑。被告附表一編號6 (1)至(2)所為之連續詐欺取財罪及
    以不正方法由自動付款設備取財罪間，有方法、目的之牽連
    關係，應從一重之連續詐欺取財罪論處。另被告所犯如附表
    一編號1 (1)所示94年2 月1 日、94年2 月3 日詐騙癸○○台
    新銀行現金卡進而領取款項，編號1 (2)所示94年10月25日部
    分，詐騙癸○○大眾銀行之現金卡進而提領款項、編號1 (6)
    詐騙癸○○慶豐銀行信用貸款部分，附表一編號2 (6)詐騙乙○○萬泰銀行現金卡進而詐領款項，附表一編號3 (2)所示自
    94年6 月12日起迄94年11月6 日止，詐騙壬○○台新銀行現
    金卡進而提領款項，及詐騙附表一編號4 (1)所示戊○○之萬
    泰銀行現金卡進而詐領款項、及附表一編號6 (3)所示95 年3
    月20日詐騙丁○○代為刷卡部分，編號6 (8)詐騙丁○○申辦
    信用貸款85萬元部分犯行，檢察官原起訴事實雖未論及，惟
    與上開有罪部分為裁判上一罪關係，本院自得併予審判，附
    此敘明。又被告於92年間因詐欺、侵占等案件，經臺南地院
    判處有期徒刑1 年、3 月，並定應執行有期徒刑1 年2 月，
    又因偽造文書案件，經台南地院判處有期徒刑5 月確定，經
    更定應執行刑為有期徒刑1 年6 月，甫於93年7 月29日執行
    完畢，有臺灣高等法院被告前案紀錄表在卷可稽，其於上開
    徒刑執行完畢後，5 年內故意再犯本件有期徒刑以上之罪，
    為累犯，應加重其刑，並依法遞加之。爰審酌被告利用網路
    聊天室，以化名同時與告訴人乙○○等人交往，騙取告訴人
    乙○○等人信任後，進而趁機假藉幫朋友或表妹衝業績為由
    ，利用告訴人乙○○等助人之善心，向各銀行申辦現金卡或
    貸款後，再佯稱會負責繳款為由，騙得卡片或金錢後，提領
    花用殆盡，造成告訴人乙○○等財物之損失，惡行非淺，且
    犯後否認犯行，態度不佳，本應嚴懲，惟念其於使用告訴人
    癸○○等之卡片或貸款後，曾分別償還部分之金額，及其犯
    罪之動機、目的、手段等一切情狀，爰酌處如主文所示之刑
    ，以資懲儆。再
    本件被告犯罪時間雖在96年4 月24日以前，惟所犯刑法第
    339 條第1 項之詐欺取財罪，依中華民國96年罪犯減刑條例
    第3 條第1 項第15款，量處有期徒刑逾1 年6 月，不予減刑
    ，附此敘明。扣案如附表二所示之物，並非被告所有，依法
    不得沒收。其餘如附表三所示之扣案物，既非被告所有，亦
    與本案犯罪無關，依法不得沒收，附此敘明。
參、不另為無罪判決諭知部分
一、公訴意旨另以：被告丙○○意圖為自己不法所有，基於詐欺
    、偽造文書、竊盜、以不正方法由自動付款設備取財等之概
    括犯意，自94年3 、4 月間某日起至95年6 月上旬某日止，
    自稱「辰○○」、「子○○」、「卯○○」或「寅○○」，
    在網路「尋夢園聊天室」，分別與甲○○、乙○○、壬○○
    、己○○、辛○○等人認識，邀約渠等見面、交往，進而取
    得渠等信任後，連續：(一)對甲○○施用詐術，使甲○○陷於
    錯誤，遂同意申辦萬泰銀行、大眾銀行之現金卡，及萬泰銀
    行信用卡後加以盜用，及佯稱要負責繳還本息，要她向遠東
    銀行辦理信用貸款後，加以盜領，事後未如期清償，而認被
    告涉犯刑法第339 條第1 項之詐欺取財罪、刑法第339 條之
    2 第1 項之以不正法由自動付款設備取財罪、第216 條及第
    210 條之行使偽造私文書罪嫌之犯行；(二)竊取乙○○之證件
    資料後，冒名申請寶華銀行、台新銀行、中國信託銀行、第
    一銀行、大眾銀行等銀行現金卡，及盜用上開現金卡，而認
    被告涉犯刑法第216 條、第210 條之行使偽造私文書罪、第
    320 條第1 項竊盜罪、第33 9條之2 以不正方法由自動付款
    設備取財罪嫌之犯行；(三)盜用壬○○中國信託銀行、萬泰銀
    行、大眾銀行之現金卡、中國信託銀行、香港商上海匯豐銀
    行信用卡，及騙取壬○○向台東區中小企業銀行大社分行申
    辦信用貸款40萬元，而認被告涉犯刑法第216 條、第210 條
    行使偽造私文書罪、第339 條第1 項之詐欺取財罪、第339
    條之2 以不正方法由自動付款設備取財罪嫌之犯行；(四)向己○○佯稱其朋友母親住院，亟需用錢，騙取己○○6 萬6 千
    元，而認被告涉犯刑法第339 條第1 項之詐欺取財罪嫌之犯
    行；(五)竊取辛○○中國信託銀行加油卡及信用卡、新光銀行
    信用卡後，冒名盜用之犯行，而認被告涉犯刑法第216 條、
    第210 條之行使偽造私文書罪、第320 條第1 項之竊盜罪、
    第339 條第1 項之詐欺取財罪，及第339 條之2 利用自動付
    款設備詐欺罪嫌之犯行；(六)盜用丁○○如附表一「發卡銀行
    及卡號」欄編號6 (3)至(7)所示之信用卡，而認被告另涉犯刑
    法第216條、第210條之行使偽造私文書罪嫌之犯行。
二、按犯罪事實應依證據認定之，無證據不得認定犯罪事實，刑
    事訴訟法第154 條第2 項定有明文。又事實之認定，應憑證
    據，如未能發現相當證據，或證據不足以證明，自不能以推
    測或擬制之方法，以為裁判基礎。而認定不利於被告之事實
    ，須依積極證據，茍積極證據不足為不利於被告事實之認定
    時，即應為有利於被告之認定，更不必有何有利之證據。另
    認定犯罪事實所憑之證據，雖不以直接證據為限，間接證據
    亦包括在內，然而無論直接或間接證據，其為訴訟上之證明
    ，須於通常一般之人均不致有所懷疑，而得確信其為真實之
    程度者，始得據為有罪之認定，倘其證明尚未能達到此一程
    度，而有合理之懷疑存在時，致使無從形成有罪之確信，根
    據「罪證有疑，利於被告」之證據法則，即不得遽為不利被
    告之認定（最高法院94年度台上字第5509號判決意旨可資參
    照）。另按被害人之陳述，固得據為認定犯罪事實之證據資
    料，然被害人與被告，係居於相反之立場，其所述被害情形
    ，難免有虛偽陳述之危險，故被害人之陳述，須其指訴之內
    容無瑕疵，且與事實相符，始得採為認定被告犯罪之證據（
    最高法院95年度台上字第5372號判決意旨可參）。
三、針對告訴人甲○○指訴被告涉犯刑法第339 條第1 項之詐欺
    取財罪、第339 條之2 第1 項之以不正法由自動付款設備取
    財罪、第216 條及第210 條之行使偽造私文書罪嫌部分：
    公訴人認被告涉有騙取甲○○萬泰銀行、大眾銀行現金卡、
    萬泰銀行信用卡，及遠東銀行信用貸款之犯行，係以告訴人
    甲○○之指述，卷附甲○○萬泰銀行現金卡申請書、大眾銀
    行現金卡申請書及查核資料、萬泰銀行信用卡申請書、遠東
    銀行信用貸款申請資料、存摺、提款卡，及上開各銀行之交
    易明細資料等，資為論據。訊據被告堅詞否認前揭犯行，辯
    稱：甲○○所申請上開現金卡、信用卡及信用貸款係甲○○
    借伊使用，再由伊負責繳款等語。經查：
  (一)前開告訴人甲○○之指述、現金卡申請書、交易查詢資料、
    開戶資料及存摺往來明細分戶帳等，固能證明甲○○申請萬
    泰銀行、大眾銀行之現金卡、萬泰銀行信用卡後交給被告使
    用，及被告提領甲○○遠東銀行存摺內之貸款等節，但是否
    未經甲○○之同意而使用上揭現金卡、信用卡，及提領貸款
    ，尚難僅憑前開告訴人甲○○之指述及書證即得遽以認定，
    仍應調查其他事證以資審認。
  (二)按萬泰銀行之現金卡、信用卡，是甲○○自行申請，並非被
    告佯稱幫其組長衝業績請甲○○申請辦卡，後來甲○○與被
    告交往期間，被告以不讓甲○○亂用為由，要甲○○將卡片
    交給被告保管而由甲○○主動交給被告持有乙節，業據證人
    甲○○於檢察官訊問時具結證述在卷（95偵25128 (二)卷第25
    頁），應堪採信。且甲○○於交付上開現金卡、信用卡給被
    告後，有同意被告可以使用，此從證人甲○○於本院審理時
    具結證稱，因為被告說他有急用，所以我同意被告使用，在
    我收到帳單時，有要求被告要付那些錢等語（本院(一)卷第14
    0 至143 頁）可資稽證。另萬泰銀行現金卡之使用情形該行
    會以簡訊、電話、催告函通知申請人，及信用卡之消費明細
    帳單該行每月寄送到甲○○位於高雄縣路竹鄉○○路89 巷9
    號住處，有卷附萬泰銀行97年11月5 日泰中客字第09750003
    645 號函可稽（本院(一)卷第305 至308 頁），顯見甲○○對
    於被告持其萬泰銀行現金卡、信用卡辦理預借現金及刷卡消
    費之情形，當於每月收到帳單時即已清楚瞭解，倘被告於持
    有甲○○萬泰銀行現金卡、信用卡期間有盜用情事，衡情甲○○當於收到簡訊或帳單通知時，即可向發卡銀行反應並辦
    理停卡手續，防止損失擴大，故告訴人甲○○於警詢中指稱
    被告未經其同意盜用其萬泰銀行現金卡、信用卡乙節，顯非
    無疑。
  (三)又告訴人甲○○雖於警詢時，陳稱伊將大眾銀行現金卡申請
    書、身份證影本、勞保資料、薪資單等資料交給被告辦理現
    金卡，被告說會將卡片剪毀不會使用，事後經銀行通知才發
    現遭被告盜領云云。惟查，告訴人甲○○於警詢另陳稱被告
    向我借用現金卡，密碼是被告向伊詢問時，伊親口告知被告
    等語（95偵25128 (二)卷第25頁背面、第242 頁），及於本院
    證稱忘記有無告知被告使用密碼等語（本院(一)卷第144 頁）
    。是故，針對被告持有甲○○大眾銀行現金卡之原因，究竟
    是被告未經甲○○之同意擅自盜用，抑或是被告向甲○○借
    用，及甲○○有無告知被告該現金卡之使用密碼，尚非無疑
    。而上揭現金卡係甲○○親自前往銀行領取，有卷附大眾銀
    行97年10月17日眾信貸發字第1054號函可稽（本院(一)卷第25
    7 頁），且甲○○既是親自前往銀行領取現金卡後，再應被
    告要求將該張現金卡交給被告，倘未將使用密碼交給被告或
    告知被告，衡情被告當無法順利使用該現金卡。另佐以甲○○與被告2 人當時為男女朋友關係，衡情應是甲○○考量彼
    此間之交情，遂同意將該現金卡交由被告使用，並告知使用
    密碼。
  (四)另從證人甲○○於本院審理時已明知被告於案發當時同時以
    化名與多名女子交往，仍具結證稱因為被告當時與她是男女
    朋友，縱使被告當時騙她，仍願意辦理如遠東銀行之信用貸
    款供他使用（本院(二)卷第57頁），顯見甲○○申辦遠東銀行
    之信用貸款供被告使用當時，乃基於當時2 人間男女朋友關
    係，而非因被告對其施用詐術所致。
  (五)再者，從甲○○將其個人之信用卡、現金卡，及銀行存摺、
    提款卡等個人理財工具俱交由被告保管，顯見渠二人間具有
    相當情誼，則被告供稱伊因信用不佳，甲○○遂將現金卡、
    信用貸款借伊使用，並由伊負責繳款等語，是否俱與實情不
    符，亦非無疑。是以，被告固有使用甲○○所有之現金卡、
    信用貸款，然尚與一般冒名使用之情形不符，可見被告前開
    所辯，應非憑空虛言。
四、針對告訴人乙○○指訴被告涉犯刑法第216 條、第210 條之
    行使偽造私文書罪、第320 條第1 項竊盜罪、第339 條之2
    以不正方法由自動付款設備取財罪嫌部分：
    公訴人認被告涉有竊取告訴人乙○○證件資料，冒名申請寶
    華銀行、台新銀行、中國信託銀行、第一銀行、大眾銀行等
    銀行現金卡，加以盜用之犯行，無非係以告訴人乙○○偵訊
    中之指述，卷附寶華銀行、台新銀行、中國信託銀行、第一
    銀行、大眾銀行等銀行現金卡申請書等資料，為其論據。訊
    據被告堅決否認涉犯是部分行使偽造私文書、竊盜、以不正
    方法從自動付款設備取財等犯行，供稱：伊沒有竊取乙○○
    之個人證件持往辦理其現金卡，也沒有盜用乙○○之現金卡
    等語。經查：
  (一)告訴人乙○○雖於檢察官訊問時指稱伊沒有拿身份證件、扣
    繳憑單、公司服務證明等資料給被告辦理現金卡，是被告盜
    用云云。惟查，證人乙○○於本院具結證稱被告叫我辦卡時
    ，我每次都有拿證件資料給被告，之前說沒有拿證件資料給
    被告是不實在的（本院(一)卷第189 至196 頁），故乙○○對
    於辦卡當時是否提供證件資料給被告乙節之所述，前後矛盾
    ，自難單憑其於檢察官訊問時之陳述，即認定被告涉有竊取
    其證件資料之犯行。
  (二)另從卷附寶華銀行現金卡申請書（94他3074卷第20至22頁）
    、台新銀行現金卡申請書（94他3074卷第14至16頁）、中國
    信託銀行現金卡申請書（94他3074卷第45至47頁）、第一銀
    行現金卡申請書（94他3074卷第60至64頁）、大眾銀行現金
    卡申請書（94他3074卷第75頁），及乙○○申請上開銀行現
    金卡時所檢附之資料，除身分證外，尚有所得稅扣繳憑單、
    公司服務證，及使用其他銀行信用卡之資料，而前揭資料若
    非乙○○主動提供給被告，衡情被告應無法輕易取得，進而
    得以冒用乙○○名義持向上開各銀行申請現金卡之理。
  (三)再者，從卷附匯誠第一資產管理公司陳報狀（本院(一)卷第31
    6 至322 頁）、中國信託銀行97年10月17日陳報狀（本院(一)
    卷第296 至298 頁）、第一銀行97年10月23日一總個消商字
    第30289 號函（本院(一)卷第270 頁）內容顯示，寶華銀行、
    中國信託銀行、第一銀行之現金卡，均為乙○○本人前往發
    卡銀行親領，顯見乙○○對於申請上開現金卡乙節，當應清
    楚知悉，衡情被告應無竊取乙○○之證件資料後假冒乙○○
    名義申請上開各銀行現金卡情事。
  (四)另從證人乙○○於本院審理時具結證稱寶華銀行、台新銀行
    中國信託銀行、第一銀行、大眾銀行等銀行之現金卡辦卡後
    ，都是我連同使用密碼一起交給被告，事後也有接到台新銀
    行、中國信託銀行簡訊通知繳款等語（本院(二)卷第69至70、
    73 頁） ，且從卷附匯誠第一資產管理公司陳報狀（本院(一)
    卷第316 至322 頁）、中國信託銀行97年10月17日陳報狀（
    本院(一)卷第296 至298 頁）、第一銀行97年10月23日一總個
    消商字第30289 號函（本院(一)卷第270 頁）內容表示，使用
    上開銀行現金卡提款後，會以簡訊通知客戶繳款，另從證人
    乙○○於本院另證稱帳單記送地址都是寄到我燕巢住處，後
    來被告才叫我向銀行變更帳單寄到某郵政信箱（本院(二)卷第
    73頁），顯見被告得以使用乙○○上開現金卡，應係乙○○
    將上開現金卡及使用密碼交付給他，而非被告自乙○○處竊
    得證件後，私自冒名申辦。
  (五)又本件案發後，乙○○從本案偵、審過程，已明知被告同時
    以化名在網路聊天室與多名女子交往，且於本院審理時又對
    於被告佯稱將如期清償卡債為由，騙取其上開各銀行現金卡
    後，並持以提領，且事後未如期清償之事實，具結證述在卷
    ，衡情應無甘冒偽證之危險，對於被告有無竊取其證件資料
    持以辦理現金卡，及有無持以盜用乙節，虛偽陳述而為有利
    於被告證詞之理。況被告案發後即一再堅稱未竊取乙○○之
    證件資料去申請上開銀行之現金卡，及未盜用其現金卡等語
    ，顯見乙○○申請上開現金卡所需證件資料，均是其本人提
    供給被告，而非被告竊取後再冒名申請，且申辦取得現金卡
    後，亦是乙○○本人將其卡片及使用密碼，交給被告之事實
    ，應堪認定。
五、針對告訴人壬○○指訴被告涉犯刑法第216 條、第210 條行
    使偽造私文書罪、第339 條第1 項之詐欺取財罪、第339 條
    之2 以不正方法由自動付款設備取財罪嫌部分：
    公訴人認被告涉有詐騙及盜用告訴人壬○○中國信託銀行、
    萬泰銀行、大眾銀行之現金卡（詳參起訴書附表一編號4 「
    犯罪手法」欄所載）、香港商上海匯豐銀行信用卡，及騙取
    壬○○向台東區中小企業銀行大社分行申辦信用貸款40萬元
    之犯行，無非係以告訴人壬○○偵訊中之指述，卷附中國信
    託銀行、萬泰銀行等銀行現金卡申請資料及交易明細，及香
    港商上海匯豐銀行之信用卡申請書資料及交易明細、台東區
    中小企業銀行貸款申請資料，為其論據。訊據被告堅決否認
    涉犯是部分行使偽造私文書、詐欺，及以不正方法由自動付
    款設備取財之犯行，供稱：伊沒有盜用壬○○之中國信託銀
    行、萬泰銀行之現金卡、及香港商上海匯豐銀行之信用卡，
    是壬○○借伊使用，並按期繳款，而且她也沒有將信用貸款
    交給我使用等語。經查：
  (一)告訴人壬○○向中國信託銀行、萬泰銀行申辦之現金卡，都
    交給被告使用乙節，業據證人壬○○於檢察官訊問時具結證
    稱中國信託銀行、萬泰銀行申辦之現金卡，我都沒有使用（
    95偵2512 8(二)卷第28頁），被告於警詢時亦供稱壬○○中國
    信託銀行、萬泰銀行之現金卡，都是由伊提款（95偵25128
    (一)卷第276 至277 頁），顯見壬○○申辦上開現金卡後，交
    由被告持以提款之事實，應堪認定。
  (二)告訴人壬○○雖指稱因為被告要求將中國信託銀行之現金卡
    帳單寄到其位於前鎮區○○○路住處，所以伊未收到帳單，
    也不知道被告使用情形云云。惟查，壬○○所申辦中國信託
    銀行現金卡先於94年6 月14日調高額度為14萬元，且申辦時
    所填寫之帳單寄送地址本是高雄市○○區○○路399 號，嗣
    後於94年5 月6 日才改寄通訊地址為被告租處之高雄市前鎮
    區○○○路252 號8 樓之18，有卷附中國信託銀行97年10月
    17 日 陳報狀（本院(一)卷第296 至298 頁），顯見壬○○對
    於被告使用其中國信託銀行現金卡提款乙節，並非全然不知
    ，否則當無親自向該銀行要求提高額度，及在被告使用該現
    金卡一段時間後，又向該銀行要求將帳單改寄到被告住處之
    理。另從卷附壬○○中國信託銀行、萬泰銀行之現金卡交易
    明細（95偵25 12 8 保密卷第2256至258 頁、96偵3270卷第
    191 頁）顯示，被告在使用上開現金卡期間，都陸續繳款，
    並將所積欠之款項結清，衡情被告應無盜用壬○○中國信託
    銀行、萬泰銀行現金卡之犯意，否則當無全數清償之理。
  (三)告訴人壬○○另於警詢時指稱遭被告盜刷香港商上海匯豐銀
    行之信用卡云云。惟查，證人壬○○於檢察官訊問時證稱香
    港商上海匯豐銀行之信用卡沒有被盜刷（95偵25128 (二)卷第
    27頁背面），而本件案發後，壬○○從本案偵、審過程，已
    明知被告同時以化名在網路聊天室與多名女子交往，且於本
    院審理時又對於被告佯稱將如期清償卡債為由，騙取其寶華
    銀行、台新銀行現金卡後，並持以提領，且事後未如期清償
    之事實，具結證述在卷（詳如理由欄貳、三所述），衡情應
    無甘冒偽證之危險，對於被告有無盜刷其香港商上海匯豐銀
    行信用卡乙節，虛偽陳述而為有利於被告證詞之理，故壬○○於警詢中指稱被告盜用其香港商上海匯豐銀行信用卡等語
    ，顯與事實不符，自難採信。
  (四)告訴人壬○○另指稱被告以投資港都網網咖，向其騙得40萬
    元云云。惟查，證人壬○○於本院審理時具結證稱向台東中
    小企業銀行貸款40萬元，本來是伊另一位朋友要投資港都網
    網咖，不是被告，但後來沒有投資（本院(一)卷第153 至154
    頁），顯見告訴人壬○○前於警詢及檢察官訊問時指稱被告
    騙她要投資港都網網咖而請她貸款轉借被告使用云云，是否
    值採，即非無疑。又壬○○於警詢時另稱被告將該筆貸款償
    還寶華銀行現金卡的欠款（95偵25128 (一)卷第222 頁），及
    檢察官訊問時證稱台東中小企業銀行貸款下來後，因為銀行
    認為我欠款太多，我有同意以該筆貸款先抵償寶華銀行及台
    新銀行欠款（95偵25128 (二)卷第27頁背面），而從壬○○於
    寶華銀行現金卡之交易往來明細顯示，有一筆29萬6952元之
    還款（95偵2512 8(二)卷第127 頁），與台東中小企業銀行該
    筆40萬元之貸款核撥日同為94年3 月29日（95偵25185 (二)卷
    第15 5頁背面），顯見壬○○所指委其向台東中小企業銀行
    辦理40萬元之信用貸款投資港都網網咖之人，並非被告，且
    該筆貸款壬○○事後交給被告，而被告亦將其用以清償寶華
    銀行等前欠卡債，衡情應無詐欺之情。
六、針對告訴人己○○指訴被告涉犯刑法第339 條第1 項之詐欺
    取財罪嫌部分：
    公訴人認被告涉有騙取己○○6 萬6 千元之犯行，係以告訴
    人己○○偵訊中之指述、卷附杉林鄉農會申設資料及交易明
    細等，資為論據。訊據被告堅決否認前開詐欺犯行，供稱是
    己○○將杉林鄉農會之金融卡交給伊，同意伊提款使用等語
    。經查：
  (一)按告訴人己○○上開指述，及杉林鄉農會申設資料及交易明
    細表，固能證明被告於95年6 月12日起迄95年9 月18日止，
    持己○○之杉林鄉農會金融卡陸續提款之事實。然被告是否
    對己○○施用詐術，以及己○○有無遭騙之事實，尚難僅憑
    前開己○○之指述及書證即得遽以認定，仍應調查其他事證
    以資審認。
  (二)證人己○○雖於檢察官訊問時先證稱是被告以修車及朋友母
    親生病亟需用款為由，騙我將錢存入杉林鄉農會讓他提領云
    云。然查，證人己○○於本院審理時則具結證稱是我將杉林
    鄉農會的金融卡放在被告身上，我會定期存錢進去，有跟他
    說若他需要錢可以自己領，所以被告提領的錢是我同意借他
    使用等語（本院(一)卷第162 至166 頁），前後已有不一，故
    其檢察官訊問時之證述內容，是否與事實相符，尚非無疑。
  (三)衡諸己○○與被告於案發期間是男女朋友關係，並經常託由
    被告幫其繳交助學貸款，而上開金融卡是己○○親自交給被
    告，並告知使用密碼，讓被告得以隨時使用，業據證人己○○於本院審理時具結證述在卷（本院(一)卷第162 至166 頁）
    ，足見渠等2 人間有相當之信賴關係，故證人己○○於本院
    具結證稱是她同意被告提領上開款項乙節，應堪採信。又本
    件案發後，己○○從本案偵、審過程，已明知被告在案發前
    同時以化名在網路聊天室與多名女子交往，對於被告之人格
    、品行已有相當之瞭解，衡情應無再甘冒偽證之危險，於本
    院審理時虛偽陳述而為有利於被告證詞之理。況被告案發後
    即一再堅稱是己○○同意伊使用上開金融卡等語，且證人己○○於本院審理時更具結證稱我認為被告沒有向我詐欺乙語
    （本院(一)卷第16 4頁），顯見被告使用己○○之上開金融卡
    提款，事先已取得己○○授權及同意之事實，堪以認定。
七、針對告訴人辛○○指訴被告涉犯刑法第216 條、第210 條之
    行使偽造私文書罪、第320 條第1 項之竊盜罪、第339 條第
    1 項之詐欺取財罪、第339 條之2 第1 項以不正方法由自動
    付款設備取財罪嫌部分：
    公訴人認被告涉有竊取辛○○中國信託銀行加油卡及信用卡
    、新光銀行信用卡後，冒名盜刷之犯行，係以告訴人辛○○
    偵訊中之指述，卷附中國信託銀行加油卡及信用卡申請書、
    新光銀行信用卡申請書，以及各銀行交易明細資料等，資為
    論據。訊據被告堅決否認前開犯行，辯稱：伊沒有竊取辛○○的中國信託銀行信用卡、加油卡及新光銀行信用卡，也沒
    有盜用辛○○上開信用卡、加油卡等語。經查：
  (一)按前開告訴人辛○○之指述、加油卡、信用卡申請書及交易
    明細資料等，固能證明辛○○上揭各銀行信用卡、加油卡之
    使用情形等節，然被告如何取得辛○○之上開中國信託銀行
    加油卡、信用卡，及新光銀行信用卡是否為被告盜用等節，
    尚難僅憑前開告訴人辛○○之指述及書證即得遽以認定，仍
    應調查其他事證以資審認。
  (二)按證人辛○○於檢察官訊問時雖指稱被告到我家偷拿我的中
    國信託銀行信用卡、加油卡及新光銀行信用卡各1 張云云。
    惟查，證人辛○○於本院審理時具結證稱中國信託銀行信用
    卡、加油卡及新光銀行的信用卡都是我交給被告保管（本院
    (一)卷第156 頁），顯見告訴人辛○○於檢察官訊問時指稱被
    告竊取其上開卡片乙節，是否屬實，尚非無疑。且證人辛○○又於本院具結證稱中國信託信用卡、加油卡，被告並未使
    用（本院(二)卷第89頁），顯見被告並未竊取辛○○之中國信
    託銀行信用卡、加油卡，進而加以盜用之情，而無刑法第32
    0 條第1 項之竊盜罪、第216 條、第210 條之行使偽造私文
    書罪、第339條第1項之詐欺罪等犯行。
  (四)另告訴人辛○○所有新光銀行信用卡94年9 月29日刷卡消費
    1 萬2000元是否為被告所盜刷，或是辛○○親自刷卡？證人
    辛○○雖於檢察官訊問時證稱新光銀行之信用卡是被告盜刷
    云云。惟查，證人辛○○於本院審理時具結證稱信用卡是我
    與被告一起買東西刷的，被告要我先刷卡付帳等語（本院(一)
    卷第158 頁），顯見該筆消費是辛○○親自前往刷卡消費，
    衡情被告應無盜刷之情，而無刑法第320 條第1 項之竊盜罪
    、第216 條、第210 條之行使偽造私文書罪等犯行。
  (五)至於被告事後未依承諾如期全數清償因請辛○○代刷新光銀
    行信用卡所生之卡債，而涉嫌詐欺取財之犯行部分，前於理
    由欄貳、五部分已詳述在卷，於此不再贅述。
八、針對告訴人丁○○指訴被告涉犯刑法第216 條、第210 條之
    行使偽造私文書罪嫌部分：
    公訴人認被告涉有冒名盜刷丁○○如附表一「發卡銀行及卡
    號」欄編號6 (3)至(7)所示之信用卡之犯行，係以告訴人丁○○偵訊中之指述，及各銀行交易明細資料等，資為論據。訊
    據被告堅決否認前開犯行，辯稱：伊沒有冒名盜用丁○○之
    匯豐銀行、中華商業銀行、台北富邦銀行、台新銀行等銀行
    信用卡等語。經查：
  (一)按前開告訴人丁○○之指述、各信銀行信用卡交易明細資料
    等，固能證明丁○○上揭各銀行信用卡之使用情形等節，然
    上揭各銀行之信用卡是否為被告冒名盜刷等節，尚難僅憑前
    開告訴人丁○○之指述及書證即得遽以認定，仍應調查其他
    事證以資審認。
  (二)按證人丁○○於警詢時證稱被告要求我以台新銀行、中華商
    業銀行、台北富邦等銀行信用卡，代刷購買金飾、機車、電
    腦等物品，會負責繳款（警卷第33頁背面至第34頁背面），
    及檢察官訊問時及於本院審理時具結證稱被告要求我以匯豐
    銀行、台北富邦銀行、台新銀行之信用卡代為刷卡消費，會
    負責繳款（95偵25128 (二)卷第97頁、本院(二)卷第91頁），顯
    見丁○○上開信用卡雖遭被告欺騙後代刷卡消費（此部分被
    告所涉詐欺罪部分，詳參判決理由欄貳、六、(三)），然仍係
    由告訴人丁○○親自簽名、刷卡，而非遭被告冒名盜刷，衡
    情應無刑法第216 條、第210 條之行使偽造私文書之犯行。
九、另附表一「犯罪時間」欄編號1 (3)檢察官原起訴94年3 月4
    日起迄95年2 月3 日止，然從卷附華南銀行現金卡貸還交易
    明細顯示（95偵25128 (二)卷第66頁背面），被告實際使用癸○○華南銀行現金卡提款之時間係自94年3 月4 日起迄95年
    1 月31日止，95年2 月1 日起迄95年2 月3 日止間並無提款
    紀錄；附表一「犯罪時間」欄編號2 (1)檢察官原起訴93年間
    起迄94年6 月30日止，然從卷附寶華銀行現金卡帳款交易明
    細顯示（94他3074卷第24頁），被告實際使用乙○○寶華銀
    行現金卡提款之時間係自93年10月28日起迄93年12月20日止
    ，93年12月21日起迄94年6 月30日止間並無提款紀錄；附表
    一「犯罪時間」欄編號2 (2)檢察官原起訴93年間起迄94年5
    月19日止，然從卷附台新銀行現金卡交易明細顯示（94他30
    74卷第17至18頁），被告實際使用乙○○台新銀行現金卡提
    款之時間係自93年10月1 日起迄93年12月9 日止，93年12月
    10日起迄94年5 月9 日止間並無提款紀錄；附表一「犯罪時
    間」欄編號2 (3)檢察官原起訴93年間起迄94年7 月29日止，
    然從卷附中國信託銀行現金卡交易明細顯示（94他3074卷第
    48至58頁），被告實際使用乙○○中國信託銀行現金卡提款
    之時間係自93年10月26日起迄93年11月9 日止，93年11月10
    日起迄94年7 月29日止間並無提款紀錄；附表一「犯罪時間
    」欄編號2 (5)檢察官原起訴93年間起迄93年12月13日止，然
    從卷附大眾銀行現金卡交易明細顯示（94他3074卷第76至77
    頁），被告實際使用乙○○大眾銀行現金卡提款之時間係自
    93年10月18日起迄93年11月15日止，93年11月16日起迄93年
    12月13日止間並無提款紀錄；附表一「犯罪時間」欄編號3
    (1)檢察官原起訴93年12月15日起迄95年3 月31日止，然從卷
    附寶華銀行現金卡交易明細顯示（95偵25128 (二)卷第126頁
    背面），被告實際使用壬○○寶華銀行現金卡提款之時間係
    自93年12月6 日起迄95年1 月18日止，95年1 月19日起迄95
    年3 月31日止間並無提款紀錄；附表一「犯罪時間」欄編號
    4 (2)檢察官原起訴94年7 月25日起迄95年1 月6 日止，然從
    卷附台新銀行現金卡交易明細顯示（95偵25128 (二)卷第138
    頁），被告實際使用戊○○台新銀行現金卡提款之時間係自
    94年7 月25日起迄94年11月24日止，94年11月25日起迄95年
    1月6日止間並無提款紀錄；附表一「犯罪時間 」欄編號5
    (1)檢察官原起訴94年9 月19日起迄95年1 月6 日止，然從卷
    附台新銀行現金卡交易明細顯示（95偵25128 (二)卷第140 頁
    ），被告實際使用辛○○台新銀行現金卡提款之時間係自94
    年9 月29日起迄94年10月31日止，94年11月1 日起迄95年1
    月6 日止間並無提款紀錄，起訴書原載上揭時間之犯行，顯
    然有誤。
十、此外，復查無其他積極證據足資證明被告有檢察官所指上開
    連續行使偽造私文書、詐欺取財、以不正方法利用自動付款
    設備取財及竊盜部分之犯行，既不能證明被告上開部分之犯
    罪，原應為無罪判決之諭知，惟此部分如成立犯罪，公訴人
    認與前開論罪科刑之連續詐欺取財罪部分，具有刑法修正前
    連續犯、牽連犯之裁判上一罪關係，爰均不另為無罪判決之
    諭知。
肆、無罪部分
一、公訴意旨另以：被告丙○○自95年4 月14日起至95年6 月2
    日止，將己○○存入臺灣銀行竹北分行帳號：000000000000
    號帳戶欲請其代為償還助學貸款之款項2 萬700 元，竟意圖
    為自己不法之所有，未依約代為繳納，反將該款項侵占入己
    等語，認被告另涉刑法第335條第1項之侵占罪嫌。
二、按犯罪事實應依證據認定之，無證據不得認定犯罪事實，不
    能證明被告犯罪者，應諭知無罪之判決，刑事訴訟法第15 4
    條第2 項、第301 條第1 項分別定有明文。本件公訴人認被
    告涉嫌對己○○另犯侵占犯行，無非係以告訴人己○○於檢
    察官訊問時之指述及卷附己○○臺灣銀行竹北分行帳戶之存
    摺往來交易明細，資為論據。訊據被告固供稱曾經提領己○○上開帳戶內之存款，惟矢口否認有侵占其上開帳戶內款項
    之行為，並辯稱與己○○是男女朋友，是己○○將其上開臺
    灣銀行之存摺、印章、提款卡交給伊，叫伊幫她繳助學貸款
    等語。經查：
  (一)告訴人己○○自95年4 月14日（當日帳戶餘額為590 元）起
    迄95年6 月2 日止，陸續匯入或跨行轉帳，合計存入上開帳
    戶2 萬200 元，而被告自95年5 月8 日起迄95年6 月8 日止
    ，陸續自該帳戶內提領現金合計2 萬700 元，業據被告供承
    在卷（本院(一)卷第376 至377 頁），核與證人己○○於本院
    審理時具結證述內容在卷（本院(一)卷第163 頁），並有卷附
    臺灣銀行竹北分行95年11月22日竹北營字第09500059601 號
    函暨檢附之存摺交易往來明細查詢資料可稽（95偵25128 (二)
    卷第140 頁背面至141 頁），故己○○將款項，存入上開帳
    戶，並將該帳戶存摺、印章、提款卡交給被告，以及被告確
    實於前揭時間自上開帳戶共計提領2 萬700 元之事實，堪以
    認定。
  (二)證人己○○雖於檢察官中訊問時證稱被告僅幫忙繳了1 、2
    次助學貸款後，就沒有再幫忙繳云云。惟查，證人己○○於
    本院審理時具結證稱我交給被告的臺灣銀行存摺、印章、提
    款卡一開始是請被告幫我保管，後來就請他幫我繳助學貸款
    ，剛開始沒有告訴被告若他需要錢可以提領，但後來在電話
    中我有跟被告說如果身上沒有錢，可以先從該帳戶內領用，
    所以被告自該帳戶提領錢，有時會事先告訴我，有時則事後
    告訴我，我也沒有反對等語（本院(一)卷第162 至166 頁），
    顯見己○○對於存入該帳戶內之款項，除授權被告代為提領
    繳交助學貸款外，並同意被告得於需要時自行提領花用。況
    證人己○○亦證稱我就學貸款的金額原本3 萬多元，後來被
    告幫我繳剩下1 萬多元（本院(一)卷第166 頁），顯見被告確
    實有幫己○○繳交助學貸款之事實。是故，自難僅憑被告自
    己○○上開臺灣銀行帳戶陸續提領款項之事實，遽行認定被
    告有侵占該帳戶內款項2 萬700 元之情。
三、綜上所述，本件被告上開所供，是否俱與實情不符而全然不
    可採信，並非無疑。本件公訴人所舉之證據與指出之證明方
    法，尚有合理性之懷疑存在，未得使本院確信被告涉有侵占
    部分犯罪，自不能單憑告訴人己○○警詢、偵訊時所作與本
    院審理時前後不符之片面指訴，遽以推測或擬制之方法，作
    為裁判基礎。從而，公訴意旨所指被告前開對於告訴人己○○另涉犯刑法第335 條第1 項之侵占罪嫌，仍有合理懷疑之
    處，而不能確信為真實，揆諸前開說明，應認被告上開犯罪
    尚屬不能證明，本院依法應諭知被告無罪。
據上論斷，應依刑事訴訟法第299 條第1 項前段、第301 條第1
項，刑法第2 條第1 項前段、第339 條第1 項、第339 條之2 ，
修正前刑法第47條、第55條後段、第56條，判決如主文。
本案經檢察官庚○○到庭執行職務。
中    華    民    國    98    年    7    月    22    日
                  刑事第六庭  審判長法  官  李璧君
                                    法  官  鄭峻明
                                    法  官  曾仁勇
以上正本證明與原本無異。
如不服本判決應於收受本判決後10日內向本院提出上訴書狀，並
應敘述具體理由，如未敘述上訴理由者，應於上訴期間屆滿後20
日內補提理由書狀於本院（均須按他造當事人之人數附繕本）「
切勿逕送上級法院」。
中    華    民    國    98    年    7     月    27    日
                                    書記官  王紀芸
附表一
  ┌──┬───┬─────┬───────────┬───────┬────────────┬────┐
  │編號│被害人│犯罪時間  │    犯罪手法          │發卡銀行及卡號│   所得財物             │申辦時間│
  ├──┼───┼─────┼───────────┼───────┼────────────┼────┤
  │ 1  │癸○○│(1)94年2 月│(1)被告於93年10月間，在│(1)台新銀行現金│(1)提款部分：            │91年10月│
  │    │      │1日 起迄94│  網路上與癸○○相識，│卡卡號：015510│94年2 月1 日提款3 萬元、│17日    │
  │    │      │年8 月14日│  進而以「子○○」之名│00000000號（嚴│94年2 月3 日提款3 萬元、│        │
  │    │      │止（起訴書│  與其交往，同年11月間│麗芬認識丙○○│94年2 月17日提款2 筆，共│        │
  │    │      │僅載自94年│  ，請癸○○向台新銀行│前即申請，認識│4 萬元、94年2 月19日提款│        │
  │    │      │2 月12日起│  申請重新啟用現金卡，│丙○○後重新啟│3 萬元、94年2 月22日提款│        │
  │    │      │迄94年8月 │  及另向癸○○佯稱其要│用）          │3 萬元、94年3 月1 日提款│        │
  │    │      │14日止，然│  幫其店內阿妹爭取業績│              │4 筆，共10萬元、94年3 月│        │
  │    │      │94年2 月1 │  ，請癸○○申辦現金卡│              │7 日提款4000元、94年3 月│        │
  │    │      │日、94年2 │  、信用卡，等核卡後就│              │8 日提款4 筆，共12萬元、│        │
  │    │      │月3 日之提│  剪掉，待核卡後就向嚴│              │94年3 月11日提款4 筆，共│        │
  │    │      │款應為起訴│  麗芬佯稱將上開卡片借│              │10萬元、94年4 月1 日提款│        │
  │    │      │效力所及）│  其使用，將負責繳款，│              │3 筆，共9 萬元、94年4 月│        │
  │    │      │          │  致癸○○陷於錯誤，將│              │5 日提款1 萬元、94年4 月│        │
  │    │      │          │  所取得之現金卡、信用│              │8 日提款2 萬元、94年4 月│        │
  │    │      │          │  卡及使用密碼，交給被│              │13日提款1 萬元、94年4 月│        │
  │    │      │          │  告使用，被告遂持卡到│              │21日提款3 萬元、94年4 月│        │
  │    │      │          │  自動提款機提領現金，│              │27日提款3 筆，共9 萬元、│        │
  │    │      │          │  及至特約商店刷卡消費│              │94年4 月30日提款3 筆，共│        │
  │    │      │          │  ，事後卻未如期清償，│              │9 萬元、94年5 月4 日提款│        │
  │    │      │          │  癸○○始知受騙。    │              │2 筆，共6 萬元、94年5 月│        │
  │    │      │          │                      │              │9 日提款3 筆，共9 萬元、│        │
  │    │      │          │                      │              │94年5 月12日提款4 筆，共│        │
  │    │      │          │                      │              │10萬元、94年5 月13日提款│        │
  │    │      │          │                      │              │3 筆，共9 萬元、94年5 月│        │
  │    │      │          │                      │              │15日提款3 筆，共9 萬元、│        │
  │    │      │          │                      │              │94年5 月17日提款2 萬元、│        │
  │    │      │          │                      │              │94年5 月20日提款3 萬元、│        │
  │    │      │          │                      │              │94年6 月15日提款2 萬元、│        │
  │    │      │          │                      │              │94年6 月22日提款2 萬元、│        │
  │    │      │          │                      │              │94年7 月2 日提款5000元、│        │
  │    │      │          │                      │              │94年7 月3 日提款1 萬元、│        │
  │    │      │          │                      │              │94年7 月25日提款4000元、│        │
  │    │      │          │                      │              │94年8 月10日提款4000元、│        │
  │    │      │          │                      │              │94年8月14日提款500元（共│        │
  │    │      │          │                      │              │141 萬7500元，起訴書誤載│        │
  │    │      │          │                      │              │為49萬9954元）          │        │
  │    │      │          │                      │              │還款部分：              │        │
  │    │      │          │                      │              │94年5 月12日還款10萬元  │        │
  │    │      ├─────┤                      ├───────┼────────────┼────┤
  │    │      │(2)94年2 月│                      │(2)大眾銀行現金│(2)提款部分：            │94年2 月│
  │    │      │14日起迄94│                      │卡卡號：053105│94年2 月14日提款2 萬100 │5 日    │
  │    │      │年10月25日│                      │075240號      │元、94年2 月15日提款9100│        │
  │    │      │止（起訴書│                      │              │元、94年4 月4 日提款3 萬│        │
  │    │      │僅載至94年│                      │              │100 元、94年4 月27日提款│        │
  │    │      │8 月25日止│                      │              │2 次，共2 萬9200元、94年│        │
  │    │      │，94年10月│                      │              │5 月19日提款5100元、94年│        │
  │    │      │25日該次提│                      │              │7 月29日提款2 次，共1 萬│        │
  │    │      │款應為起訴│                      │              │1200元、94年8 月11日提款│        │
  │    │      │效力所及）│                      │              │2 萬100 元、94年10月25日│        │
  │    │      │          │                      │              │提款3100元（共提款11萬29│        │
  │    │      │          │                      │              │00元，起訴書誤載為12萬49│        │
  │    │      │          │                      │              │00元 ）                 │        │
  │    │      │          │                      │              │還款部分：              │        │
  │    │      │          │                      │              │94年2 月21日還款1 萬元、│        │
  │    │      │          │                      │              │94年3 月25日還款2 萬元、│        │
  │    │      │          │                      │              │94年4 月14日還款2 萬9500│        │
  │    │      │          │                      │              │元、94年5 月12日還款3000│        │
  │    │      │          │                      │              │元、94年5 月16日還款5000│        │
  │    │      │          │                      │              │元、94年5 月23日還款3000│        │
  │    │      │          │                      │              │元、94年6 月24日還款3000│        │
  │    │      │          │                      │              │元、94年7 月25日還款3000│        │
  │    │      │          │                      │              │元、94年8 月25日還款2400│        │
  │    │      │          │                      │              │元、94年9 月23日還款1000│        │
  │    │      │          │                      │              │元、94年10月24日還款1000│        │
  │    │      │          │                      │              │元、94年11月22日還款1000│        │
  │    │      │          │                      │              │元、94年12月26日還款1000│        │
  │    │      │          │                      │              │元、95年1 月24日還款1000│        │
  │    │      │          │                      │              │元（共還款8萬3900元）   │        │
  │    │      ├─────┤                      ├───────┼────────────┼────┤
  │    │      │(3)94年3 月│                      │(3)華南銀行現金│(3)提款部分：            │94年3 月│
  │    │      │4日 起迄95│                      │卡卡號：720090│94年3 月4 日提款3 萬元、│2 日    │
  │    │      │年1 月31日│                      │020491號      │94年4 月5 日提款2 萬元、│        │
  │    │      │止（起訴書│                      │              │94年4 月27日提款2 筆，共│        │
  │    │      │記載至95年│                      │              │2 萬9000元、94年5 月19日│        │
  │    │      │2 月3 日止│                      │              │提款1 萬5000元、94年6 月│        │
  │    │      │，然該卡95│                      │              │24日提款2 萬元、94年7 月│        │
  │    │      │年2 月1 日│                      │              │2 日提款9000元、94年8 月│        │
  │    │      │至95年2 月│                      │              │2 日提款3000元、95年1 月│        │
  │    │      │3 日並無提│                      │              │31日提款2000元（共提款12│        │
  │    │      │款紀錄，應│                      │              │萬8000元，起訴書誤載為2 │        │
  │    │      │不另為無罪│                      │              │萬9683元）              │        │
  │    │      │之諭知）  │                      │              │還款部分：              │        │
  │    │      │          │                      │              │94年3 月25日還款3 萬元、│        │
  │    │      │          │                      │              │94年3 月28日還款500 元、│        │
  │    │      │          │                      │              │94年4 月22日還款2 萬191 │        │
  │    │      │          │                      │              │元、94年5 月10日還款1 萬│        │
  │    │      │          │                      │              │5000元、94年6 月6 日還款│        │
  │    │      │          │                      │              │3 萬元、94年8 月1 日還款│        │
  │    │      │          │                      │              │3000元、94年9 月5 日還款│        │
  │    │      │          │                      │              │900 元、94年10月12日還款│        │
  │    │      │          │                      │              │900 元、94年11月13日還款│        │
  │    │      │          │                      │              │900 元、94年12月19日還款│        │
  │    │      │          │                      │              │900 元、95年1 月22日還款│        │
  │    │      │          │                      │              │900 元（共還款10萬3191元│        │
  │    │      │          │                      │              │）                      │        │
  │    │      ├─────┤                      ├───────┼────────────┼────┤
  │    │      │(4)94年6 月│                      │(4)新竹商銀信用│(4)刷卡消費部分：        │94年6 月│
  │    │      │4日 起迄94│                      │卡卡號：457955│94年6 月4 日刷卡分期購買│4 日    │
  │    │      │年7 月16日│                      │0000000000號  │冷氣6 萬1900元（起訴書誤│        │
  │    │      │止        │                      │（起訴書誤載為│載為1 萬8882元）        │        │
  │    │      │          │                      │00000000000000│提款部分：              │        │
  │    │      │          │                      │號）          │94年7 月16日預借現金1萬 │        │
  │    │      │          │                      │              │元                      │        │
  │    │      ├─────┼───────────┼───────┼────────────┼────┤
  │    │      │(5)93年11月│(2)丙○○另向癸○○佯稱│(5)台新銀行信用│(5)28萬元                │93年11月│
  │    │      │22日      │  要清償幫朋友擔保之銀│貸款          │                        │22日    │
  │    │      ├─────┤  行負債5 百萬元，自己├───────┼────────────┼────┤
  │    │      │(6)94年3 月│  有420 萬元，及倘辦理│(6)慶豐銀行信用│(6)32萬元                │94年3 月│
  │    │      │7 日      │  信用貸款以清償卡債，│貸款（起訴書漏│                        │7 日    │
  │    │      │          │  日後將負責償還本息，│載，應為起訴效│                        │        │
  │    │      │          │  請癸○○分別於93年11│力所及）      │                        │        │
  │    │      │          │  月25日向台新銀行苓雅│              │                        │        │
  │    │      │          │  分行辦理信用貸款28萬│              │                        │        │
  │    │      │          │  元、94年3 月7 日向慶│              │                        │        │
  │    │      │          │  豐銀行辦理信用貸款32│              │                        │        │
  │    │      │          │  萬元，日後將負責償還│              │                        │        │
  │    │      │          │  本息，豈事後僅償還部│              │                        │        │
  │    │      │          │  分金額，即不再繳款，│              │                        │        │
  │    │      │          │  癸○○始知受騙。    │              │                        │        │
  ├──┼───┼─────┼───────────┼───────┼────────────┼────┤
  │ 2  │乙○○│(1)93年10月│被告於93年8 、9 月間經│(1)寶華銀行現金│(1)提款部分：            │93年10月│
  │    │      │28日起至93│由網路聊天室化名「子○│卡卡號：      │93年10月28日提款2 次，共│26日    │
  │    │      │年12月20日│○」與乙○○相識，先佯│000000000000號│5 萬5200元、93年11 月9日│        │
  │    │      │止（起訴書│以幫朋友衝業績，請宋惠│              │提款3106 元 、93年12月20│        │
  │    │      │誤載自93年│娟捧場申辦寶華銀行、台│              │日提款1 萬106 元（含手續│        │
  │    │      │間起至94年│新銀行、中國信託銀行、│              │費，共6 萬8412元）      │        │
  │    │      │6月30 日止│第一銀行、大眾銀行、萬│              │還款部分：              │        │
  │    │      │，自93年12│泰銀行等各銀行現金卡，│              │93年11月29日清償4000元、│        │
  │    │      │月21日起迄│並約以待申得現金卡，將│              │93年12月13日清償50 00 元│        │
  │    │      │94年6 月30│立即剪毀卡片，不會損害│              │、94年1 月14日、94年2 月│        │
  │    │      │日止部分，│乙○○權益，俟取得各銀│              │24日、94年3 月17日、94年│        │
  │    │      │並無提款紀│行核發現金卡及使用密碼│              │4 月19日各清償2500 元 （│        │
  │    │      │錄，應不另│後，被告即向乙○○騙稱│              │共還款1 萬9000元）      │        │
  │    │      │無罪之諭知│將上揭現金卡借伊使用，│              │                        │        │
  │    │      │          │並將負責繳款，致乙○○│              │                        │        │
  │    │      │          │陷於錯誤，將所取得之現│              │                        │        │
  │    │      ├─────┤金卡及使用密碼，交給被├───────┼────────────┼────┤
  │    │      │(2)93年10月│告使用，被告遂持卡到自│(2)台新銀行現金│(2)提款部分：            │93年9 月│
  │    │      │1日 起至93│動提款機提領現金，事後│卡卡號：204666│93年10月1 日提款2 萬元、│29日    │
  │    │      │年12月9 日│卻未如期清償，乙○○始│00000000號    │93年10月7 日提款3萬 元、│        │
  │    │      │止（起訴書│知受騙。              │              │93年10月11日提款3 次，共│        │
  │    │      │記載自93年│                      │              │6 萬元、93年10月13日提款│        │
  │    │      │間起至94年│                      │              │3萬 元、93年10月18日提款│        │
  │    │      │5 月19日止│                      │              │3 萬元、93年10月25日提款│        │
  │    │      │，然自93年│                      │              │2 次，共3 萬元、93年11月│        │
  │    │      │12月10日起│                      │              │4 日提款1 萬50 00 元、93│        │
  │    │      │迄94年5 月│                      │              │年12月8 日提款3 萬元、93│        │
  │    │      │19日止，並│                      │              │年12月9 日提款3 萬元（共│        │
  │    │      │無提款紀錄│                      │              │提款27萬5000元）        │        │
  │    │      │，應不另為│                      │              │還款部分：              │        │
  │    │      │無罪之諭知│                      │              │93年10月7 日還款1000元、│        │
  │    │      │）        │                      │              │93年10月13日還款20 00 元│        │
  │    │      │          │                      │              │、93年10月28日還款1 萬50│        │
  │    │      │          │                      │              │00元、93年11月26日共還款│        │
  │    │      │          │                      │              │8 萬元、93年12月27 日 還│        │
  │    │      │          │                      │              │款4500元、94年2 月3 日還│        │
  │    │      │          │                      │              │款4000元、94年3 月8 日還│        │
  │    │      │          │                      │              │款40 00 元、94年4 月14日│        │
  │    │      │          │                      │              │還款4200元、94年5 月19日│        │
  │    │      │          │                      │              │還款4300元（共還款11萬  │        │
  │    │      │          │                      │              │9000元）                │        │
  │    │      ├─────┤                      ├───────┼────────────┼────┤
  │    │      │(3)93年10月│                      │(3)中國信託銀行│(3)提款部分：            │93年9 月│
  │    │      │26日起至93│                      │現金卡：589651│93年10月26日提款3 萬100 │29日    │
  │    │      │年11月9日 │                      │00000000號    │元、93年11月1 日提款2 萬│        │
  │    │      │止（起訴書│                      │              │100 元、93年11月8 日提款│        │
  │    │      │記載自93年│                      │              │2 萬206 元、93年11月9 日│        │
  │    │      │間起至94年│                      │              │提款3106元（含手續費，共│        │
  │    │      │7 月29日止│                      │              │7 萬3512元）            │        │
  │    │      │，然自93年│                      │              │還款部分：              │        │
  │    │      │11月10日起│                      │              │93年10月28日還款2 萬4000│        │
  │    │      │迄94年7 月│                      │              │元、93年12月1 日還款2 萬│        │
  │    │      │29日止並無│                      │              │5000元、94年3 月8 日還款│        │
  │    │      │提款紀錄，│                      │              │1000元、94年5 月10日還款│        │
  │    │      │應不另為無│                      │              │1000元（共還款5 萬1000元│        │
  │    │      │罪之諭知）│                      │              │）                      │        │
  │    │      ├─────┤                      ├───────┼────────────┼────┤
  │    │      │(4)93年10月│                      │(4)第一銀行現金│(4)提款部分：            │93年10月│
  │    │      │14日（起訴│                      │卡卡號：712920│93年10月14日提款3 萬元（│14日    │
  │    │      │書記載為93│                      │00477 號      │起訴書誤載為30萬元）    │        │
  │    │      │年11月10日│                      │（起訴書記載為│還款部分：              │        │
  │    │      │顯然有誤，│                      │信用貸款）    │截至94年8 月17日陸續共清│        │
  │    │      │應予更正）│                      │              │償6 筆（分別為5000元、70│        │
  │    │      │          │                      │              │0 元、1000元、500元、800│        │
  │    │      │          │                      │              │ 元、800 元，共還款8800 │        │
  │    │      │          │                      │              │元）                    │        │
  │    │      ├─────┤                      ├───────┼────────────┼────┤
  │    │      │(5)93年10月│                      │(5)大眾銀行現金│(5)提款部分：            │93年10月│
  │    │      │18日起至93│                      │卡卡號：053105│93年10月18日提款3 萬100 │7日     │
  │    │      │年11月15日│                      │070981號      │元、93年10月25日提款1 萬│        │
  │    │      │止（起訴書│                      │              │9100元、93年11月15日提款│        │
  │    │      │記載為93年│                      │              │4100元（含手續費，共5 萬│        │
  │    │      │間起至93年│                      │              │3300元）                │        │
  │    │      │12月13日止│                      │              │還款部分：              │        │
  │    │      │，然自93年│                      │              │93年10月19日還款5000元、│        │
  │    │      │11月16日起│                      │              │93年11月29日還款10 00 元│        │
  │    │      │迄93年12月│                      │              │、94年1 月14日還款1000元│        │
  │    │      │13日止並無│                      │              │、94年2 月15日、94年2 月│        │
  │    │      │提款紀錄，│                      │              │21日、94年3 月16日各還款│        │
  │    │      │應不另為無│                      │              │600 元、94年3 月28日還款│        │
  │    │      │罪之諭知）│                      │              │500 元、94年4 月1 日還款│        │
  │    │      │          │                      │              │10 00 元、94年5 月3 日還│        │
  │    │      │          │                      │              │款800 元、94年5 月18日還│        │
  │    │      │          │                      │              │款200 元（共還款1 萬1500│        │
  │    │      │          │                      │              │元）                    │        │
  │    │      ├─────┤                      ├───────┼────────────┼────┤
  │    │      │(6)93年10月│                      │(6)萬泰銀行現金│(6)提款部分：            │93年9 月│
  │    │      │4日 至起93│                      │卡卡號不詳    │93年10月4 日提款2 萬元、│29日    │
  │    │      │年11月13日│                      │（起訴書漏未記│93年10月21日提款3萬 元、│        │
  │    │      │止        │                      │載，應為起訴效│93年11月13日提款2000元（│        │
  │    │      │          │                      │力所及）      │共提款5 萬2000元）      │        │
  │    │      │          │                      │              │還款部分：              │        │
  │    │      │          │                      │              │93年11月3 日還款3000元、│        │
  │    │      │          │                      │              │93年12月1 日還款3萬5000 │        │
  │    │      │          │                      │              │元、94 年1月5 日還款15  │        │
  │    │      │          │                      │              │00元、94年2 月24日還款15│        │
  │    │      │          │                      │              │00元、94年4 月4 日還款  │        │
  │    │      │          │                      │              │1000元、94年5 月12日還款│        │
  │    │      │          │                      │              │1200元（共還款4 萬3200元│        │
  │    │      │          │                      │              │）                      │        │
  ├──┼───┼─────┼───────────┼───────┼────────────┼────┤
  │ 3  │壬○○│(1)93年12月│被告於93年11月間，在網│(1)寶華銀行現金│(1)提款部分：            │93年12月│
  │    │      │15日起至95│路與壬○○相識後，即以│卡卡號：030085│93年12月6 日提款3000元、│5 日    │
  │    │      │年1 月18日│「子○○」之名與壬○○│304892號      │93年12月15日提款2次 ，共│        │
  │    │      │止（起訴書│交往，於交往期間，向蔡│              │3 萬6012 元 、93年12月21│        │
  │    │      │記載至95年│景麗佯稱其友人為銀行招│              │日提款2 萬6 元、93年12月│        │
  │    │      │3 月31日止│攬辦卡業務，需要衝業績│              │22日提款2 次，共4 萬12元│        │
  │    │      │，然自95年│，俟申請通過後將立即取│              │、93年12 月27 日提款2 萬│        │
  │    │      │1 月19日起│消，不會損害其權益，蔡│              │6 元、93年12月28日提款3 │        │
  │    │      │迄95年3 月│景麗不疑有他，乃於93年│              │次，共6 萬18元、94 年1月│        │
  │    │      │31日止並無│12月5 日與被告共赴寶華│              │3 日提款2 次，共4 萬12  │        │
  │    │      │提款紀錄，│銀行、台新銀行申請現金│              │元、94年1 月14 日 提款2 │        │
  │    │      │應不另為無│卡，待壬○○領取後，即│              │次，共4 萬12元、94年1 月│        │
  │    │      │罪之諭知）│向壬○○佯稱借他使用，│              │25日提款3次 ，共5 萬18元│        │
  │    │      │          │日後將由他繳付卡款致蔡│              │、94年2 月3 日提款2 萬元│        │
  │    │      │          │景麗陷於錯誤，將上開現│              │、94 年3月28日提款2 次，│        │
  │    │      │          │金卡交給被告使用，豈被│              │共3 萬12 元 、94年4 月4 │        │
  │    │      │          │告事後並未如期清償，蔡│              │日貸款30萬元、94年5 月9 │        │
  │    │      │          │景麗始知受騙。        │              │日提款2 萬6 元、94 年5月│        │
  │    │      │          │                      │              │12日提款3 萬元、94年6 月│        │
  │    │      │          │                      │              │14日提款1 萬6 元、94年7 │        │
  │    │      │          │                      │              │月8 日提款5006元、94年7 │        │
  │    │      │          │                      │              │月20日提款8006元、94 年8│        │
  │    │      │          │                      │              │月25日提款1 萬6 元、94年│        │
  │    │      │          │                      │              │8 月26日提款90 06 元、94│        │
  │    │      │          │                      │              │年9 月19日提款1 萬80 00 │        │
  │    │      │          │                      │              │元、94年10月18日提款1 萬│        │
  │    │      │          │                      │              │20 00 元、94年11月15日提│        │
  │    │      │          │                      │              │款1 萬10 00 元、94年12月│        │
  │    │      │          │                      │              │15日提款1 萬元、95年1 月│        │
  │    │      │          │                      │              │18日提款1 萬1500元（含手│        │
  │    │      │          │                      │              │續費，共81萬3644元，起訴│        │
  │    │      │          │                      │              │書誤載為30萬7455元）    │        │
  │    │      │          │                      │              │還款部分：              │        │
  │    │      │          │                      │              │94年1 月14日還款1 萬元、│        │
  │    │      │          │                      │              │94年2 月3 日還款2萬5000 │        │
  │    │      │          │                      │              │元、94年3 月14日還款3 萬│        │
  │    │      │          │                      │              │元、94年3 月29日還款29萬│        │
  │    │      │          │                      │              │6952元、94年4 月15日還款│        │
  │    │      │          │                      │              │1 萬元、94年5 月3 日還款│        │
  │    │      │          │                      │              │1 萬5000元、94年5 月12日│        │
  │    │      │          │                      │              │還款3 萬元、94年6 月14日│        │
  │    │      │          │                      │              │還款1 萬3000元、94年7 月│        │
  │    │      │          │                      │              │15日還款9000元、94年8 月│        │
  │    │      │          │                      │              │19日還款2 萬元、94年9 月│        │
  │    │      │          │                      │              │19日還款1 萬9000元、94年│        │
  │    │      │          │                      │              │10月17日還款2 筆，共1 萬│        │
  │    │      │          │                      │              │3000元、94年11月15日還款│        │
  │    │      │          │                      │              │1 萬2000元、94年12月15日│        │
  │    │      │          │                      │              │還款1 萬2000元、95年1 月│        │
  │    │      │          │                      │              │18日還款1 萬3000元（共還│        │
  │    │      │          │                      │              │款52萬7952元）          │        │
  │    │      ├─────┤                      ├───────┼────────────┼────┤
  │    │      │(2)94年3 月│                      │(2)台新銀行現金│(2)自94年3 月24日起至94年│93年12月│
  │    │      │24日起至94│                      │卡卡號：205566│  11 月6日止，共提領21次│5日     │
  │    │      │年11月6日 │                      │0000000號     │  ，尚欠本息15萬元未償還│        │
  │    │      │止（起訴書│                      │              │  。                    │        │
  │    │      │僅載至94年│                      │              │                        │        │
  │    │      │6 月11日止│                      │              │                        │        │
  │    │      │，至於94年│                      │              │                        │        │
  │    │      │6 月12日起│                      │              │                        │        │
  │    │      │至94年11月│                      │              │                        │        │
  │    │      │6 日止部分│                      │              │                        │        │
  │    │      │，應為起訴│                      │              │                        │        │
  │    │      │效力所及）│                      │              │                        │        │
  ├──┼───┼─────┼───────────┼───────┼────────────┼────┤
  │ 4  │戊○○│(1)94年7 月│(1)被告自稱「寅○○」，│(1)萬泰銀行現金│(1)提款部分：            │94年7 月│
  │    │      │21日起94年│  於94年6 月間在網上與│卡卡號：019-18│94年7 月25日提款2 萬元、│21日    │
  │    │      │11月24日止│  戊○○認識進而交往，│0000000 號    │94年8 月9 日提款1萬 元、│        │
  │    │      │          │  於同年7 月中旬之交往│（起訴書漏未記│94年10月11日提款2 萬元、│        │
  │    │      │          │  期間，被告向戊○○佯│載，為起訴效力│94年10月13日提款9000元、│        │
  │    │      │          │  稱其友人服飾店的「阿│所及）        │94 年11 月24日提款1000元│        │
  │    │      │          │  妹」因業績需求，請戊│              │（共提款6 萬元）        │        │
  │    │      │          │  ○○捧場辦理現金卡，│              │還款部分：              │        │
  │    │      │          │  並保證申得現金卡後將│              │94年8 月21日還款5000元、│        │
  │    │      │          │  即刻銷毀不使用，戊○│              │94年9 月10日還款30 00 元│        │
  │    │      │          │  ○不疑有他，乃同意申│              │、94年10月6 日還款9000元│        │
  │    │      │          │  辦萬泰銀行、台新銀行│              │、94年10月6 日還款1 萬  │        │
  │    │      │          │  現金卡各1 張。俟取得│              │4000元、94年11月7 日還款│        │
  │    │      │          │  現金卡及使用密碼後，│              │1000元、94 年12 月6 日還│        │
  │    │      │          │  被告即向戊○○騙稱將│              │款1000元、95年1 月10日還│        │
  │    │      │          │  上揭現金卡借伊使用，│              │款2000 元 、95年1 月11  │        │
  │    │      │          │  並將如期繳款，致馬幸│              │日還款1000元、95年2 月14│        │
  │    │      │          │  如陷於錯誤，將所取得│              │日還款1 萬元（共4 萬6000│        │
  │    │      │          │  之現金卡及使用密碼，│              │元）                    │        │
  │    │      ├─────┤  交給被告使用，被告遂├───────┼────────────┼────┤
  │    │      │(2)94年7 月│  持卡到自動提款機提領│(2)台新銀行現金│(2)提款部分：            │94年7 月│
  │    │      │25日起至94│  現金，事後卻未如期清│卡卡號：208566│94年7 月25日提款2 筆，共│25日    │
  │    │      │年11月24日│  償，戊○○始知受騙。│00000000號    │4 萬元、94年7 月29 日 提│        │
  │    │      │止（起訴書│                      │              │款2 筆，共4 萬元、94年8 │        │
  │    │      │記載至95年│                      │              │月1 日提款2 萬元、94年8 │        │
  │    │      │1 月6 日止│                      │              │月27 日 提款1 萬3000 元 │        │
  │    │      │，然自94年│                      │              │、94年8 月28 日 提款1 萬│        │
  │    │      │11月25日起│                      │              │元、94年8 月29日提款2 萬│        │
  │    │      │迄95年1 月│                      │              │元、94年9 月7 日提款1萬 │        │
  │    │      │6 日止並無│                      │              │2000元、94年9 月26日提款│        │
  │    │      │提款紀錄，│                      │              │50 00 元、94年10月7 日提│        │
  │    │      │應不另為無│                      │              │款2 萬元、94年10月8 日提│        │
  │    │      │罪之諭知）│                      │              │款2 萬元、94 年10 月14日│        │
  │    │      │          │                      │              │提款1 萬元、94年10 月19 │        │
  │    │      │          │                      │              │日提款1 萬4000元、94年11│        │
  │    │      │          │                      │              │月24日提款5000 元 （共提│        │
  │    │      │          │                      │              │款22萬9000元）          │        │
  │    │      │          │                      │              │還款部分：              │        │
  │    │      │          │                      │              │94年8 月22日還款2 筆，共│        │
  │    │      │          │                      │              │2 萬5000元、94年8 月29日│        │
  │    │      │          │                      │              │還款2 萬8000元、94年9 月│        │
  │    │      │          │                      │              │1 日還款5000 元 、94年9 │        │
  │    │      │          │                      │              │月12 日 還款5000元、94年│        │
  │    │      │          │                      │              │10月6 日還款2 筆，共3 萬│        │
  │    │      │          │                      │              │6000元、94年10 月7日還款│        │
  │    │      │          │                      │              │2 筆，共3 萬元、94 年11 │        │
  │    │      │          │                      │              │月3 日還款4000元、94年11│        │
  │    │      │          │                      │              │月23日還款3000 元 、94年│        │
  │    │      │          │                      │              │12月5日 還款3000元、95年│        │
  │    │      │          │                      │              │1 月6 日還款2107元（共還│        │
  │    │      │          │                      │              │款14萬1107元）          │        │
  │    │      ├─────┼───────────┼───────┼────────────┼────┤
  │    │      │(3)94年8 月│(2)被告又向戊○○佯稱與│(3)台新銀行信用│(3)30萬元                │94年8 月│
  │    │      │14日      │  朋友要投資咖啡廳400 │貸款          │                        │14日    │
  │    │      ├─────┤  萬元，尚缺80萬元，及├───────┼────────────┼────┤
  │    │      │(4)94年8 月│  要和朋友合夥投資咖啡│(4)台東區中小企│(4)15萬元                │94年8 月│
  │    │      │25日      │  廳，並稱日後會如期繳│業銀行大社分行│                        │25日    │
  │    │      │          │  納貸款本息，致戊○○│信用貸款      │                        │        │
  │    │      │          │  陷於錯誤後，分別於94│              │                        │        │
  │    │      │          │  年8 月14日前往台新銀│              │                        │        │
  │    │      │          │  行辦理信用貸款30 萬 │              │                        │        │
  │    │      │          │  元、94年8 月25日前往│              │                        │        │
  │    │      │          │  台東中小企業銀行大社│              │                        │        │
  │    │      │          │  分行辦理信用貸款15萬│              │                        │        │
  │    │      │          │  元後，全數交給被告，│              │                        │        │
  │    │      │          │  豈被告事後僅償還台新│              │                        │        │
  │    │      │          │  銀行部分之信用貸款本│              │                        │        │
  │    │      │          │  息2 期（共1 萬2690元│              │                        │        │
  │    │      │          │  ）後，即不再繳款。  │              │                        │        │
  │    │      ├─────┼───────────┼───────┼────────────┼────┤
  │    │      │(5)94年11月│(3)又向戊○○佯稱要與朋│(5)現金        │(5)7 萬5000元            │        │
  │    │      │中旬某日  │  友投資泡沫紅茶店，需│              │                        │        │
  │    │      │          │  要添購設備為由，向戊│              │                        │        │
  │    │      │          │  ○○騙得7 萬5000元。│              │                        │        │
  ├──┼───┼─────┼───────────┼───────┼────────────┼────┤
  │ 5  │辛○○│(1)94年9 月│丙○○於94年9 月間在網│(1)台新銀行現金│(1)提款部分：            │93年5 月│
  │    │      │29日起迄94│路上認識辛○○，進而以│卡卡號：      │94年9 月29日提款2 筆，共│14日    │
  │    │      │年10月31日│「子○○」之名與辛○○│00000000000000│4 萬元、94年10月31日提款│        │
  │    │      │止（起訴書│交往，於同年10、11月間│號            │1萬2000元（共5萬2000元）│        │
  │    │      │記載自94年│，丙○○佯稱其友人需要│              │還款部分：              │        │
  │    │      │9月19 日起│業績，請辛○○捧場申辦│              │94年10月28日還款3000元、│        │
  │    │      │至95年1 月│現金卡，等核卡後就剪毀│              │94年11月23日還款2000元、│        │
  │    │      │6 日止，然│不會使用，辛○○不疑有│              │94年12月5 日還款2000元（│        │
  │    │      │94年9 月19│他，乃同意申辦台新銀行│              │共還款7000元）          │        │
  │    │      │日起迄94年│現金卡。俟取得現金卡及│              │                        │        │
  │    │      │9 月28日止│使用密碼後，被告即向辛│              │                        │        │
  │    │      │，及自94年│○○騙稱將上揭現金卡借│              │                        │        │
  │    │      │11月1 日起│伊使用，並將如期繳款，│              │                        │        │
  │    │      │迄95年1 月│致辛○○陷於錯誤，將所│              │                        │        │
  │    │      │6 日止並無│取得之現金卡及使用密碼│              │                        │        │
  │    │      │提款紀錄，│，交給被告使用，被告遂│              │                        │        │
  │    │      │應不另為無│持卡到自動提款機提領現│              │                        │        │
  │    │      │罪之諭知）│金，事後卻未如期清償，│              │                        │        │
  │    │      │          │辛○○始知受騙。丙○○│              │                        │        │
  │    │      │          │又於94年9 月29日，向辛│              │                        │        │
  │    │      │          │○○佯稱幫他刷卡消費後│              │                        │        │
  │    │      ├─────┤，將負責清償刷卡所生債├───────┼────────────┼────┤
  │    │      │(2)94年9 月│務，致辛○○陷於錯誤，│(2)新光銀行信用│(2)94年9 月29日前去全國電│        │
  │    │      │29日      │以其新光銀行信用卡，幫│卡卡號：      │  子台中沙鹿門市，刷卡購│        │
  │    │      │          │丙○○刷卡消費1 萬2000│00000000000000│  買家電，消費1 萬2000元│        │
  │    │      │          │元，嗣丙○○僅分別於94│00號          │  後，僅於94年11月27日償│        │
  │    │      │          │年11月27日償還1000元、│              │  還1000元、94年12月27日│        │
  │    │      │          │94年12月27日償還1375元│              │  償還1375元。          │        │
  │    │      │          │，其餘款項屆期未如期清│              │                        │        │
  │    │      │          │償，始知受騙。        │              │                        │        │
  │    │      │          │                      │              │                        │        │
  │    │      │          │                      │              │                        │        │
  │    │      │          │                      │              │                        │        │
  │    │      │          │                      │              │                        │        │
  │    │      │          │                      │              │                        │        │
  │    │      │          │                      │              │                        │        │
  │    │      │          │                      │              │                        │        │
  │    │      │          │                      │              │                        │        │
  │    │      │          │                      │              │                        │        │
  │    │      │          │                      │              │                        │        │
  ├──┼───┼─────┼───────────┼───────┼────────────┼────┤
  │ 6  │丁○○│(1)94年11月│(1)被告於94年4 月間化名│(1)中國信託銀行│(1)提款部分：            │94年11月│
  │    │      │14日起至95│  「卯○○」，在網路聊│現金卡卡號：49│94年11月14日提款2 萬元、│10日    │
  │    │      │年4 月7日 │  天室與丁○○認識進而│0000000000號  │94年11月17日提款3萬 元、│        │
  │    │      │止        │  成為男女朋友，被告遂│              │94年11月21日提款3 萬元、│        │
  │    │      │          │  於94年11 月 初某日，│              │94年11月23日提款2 萬元、│        │
  │    │      │          │  向丁○○佯稱其表妹需│              │94 年11 月24日提款1 萬元│        │
  │    │      │          │  要拼業績，請丁○○捧│              │、94年12 月7日提款1 萬元│        │
  │    │      │          │  場申辦現金卡，並約以│              │、94年12月8日 提款1 萬元│        │
  │    │      │          │  若申得現金卡後將立即│              │、94年12月15日提款2 筆，│        │
  │    │      │          │  剪毀，不會損害丁○○│              │共6 萬元、94年12月16 日 │        │
  │    │      │          │  之權益，致丁○○陷於│              │提款2 萬元、94年12月30日│        │
  │    │      │          │  錯誤，填妥中國信託銀│              │提款2 萬元、95年1 月9 日│        │
  │    │      │          │  行、寶華銀行現金卡申│              │提款1萬9000 元、95年1 月│        │
  │    │      │          │  請書後取得各銀行核發│              │28日提款9000元、95年2 月│        │
  │    │      │          │  之現金卡及使用密碼後│              │21日提款5000 元 、95年3 │        │
  │    │      │          │  ，被告即向丁○○騙稱│              │月20 日 提款3000元、95年│        │
  │    │      │          │  將上揭現金卡交給伊剪│              │4 月7 日提款4000元（共提│        │
  │    │      │          │  掉，致丁○○陷於錯誤│              │款27萬元，起訴書誤載為27│        │
  │    │      │          │  ，將所取得之現金卡及│              │萬8400元）              │        │
  │    │      │          │  使用密碼，交給被告，│              │還款部分：              │        │
  │    │      │          │  被告遂持卡到自動提款│              │94年12月6 日還款3 萬2000│        │
  │    │      │          │  機盜領現金，事後卻未│              │元、94年12月9 日還款10萬│        │
  │    │      │          │  如期清償，經銀行通知│              │元、94年12月26日還款1萬 │        │
  │    │      │          │  後，丁○○始知受騙。│              │元、95年1 月28日還款1 萬│        │
  │    │      │          │                      │              │2000元、95年2 月17日還款│        │
  │    │      │          │                      │              │5000元、95年3 月16日還款│        │
  │    │      │          │                      │              │5000元、95年4 月4 日還款│        │
  │    │      │          │                      │              │5000元（共還款16萬9000元│        │
  │    │      │          │                      │              │）。                    │        │
  │    │      ├─────┤                      ├───────┼────────────┼────┤
  │    │      │(2)94年11月│                      │(2)寶華銀行現金│(2)提款部分：            │94年11月│
  │    │      │22日起至95│                      │卡卡號：018085│94年11月22日提款3000元、│22日    │
  │    │      │年4 月17日│                      │208555號      │94年11月28日提款2筆 ，共│        │
  │    │      │止        │                      │              │4 萬12元、94年12月5 日提│        │
  │    │      │          │                      │              │款2 筆，共6 萬元、94年12│        │
  │    │      │          │                      │              │月19日提款2 筆，共4 萬12│        │
  │    │      │          │                      │              │元、94 年12 月20日提款2 │        │
  │    │      │          │                      │              │萬6 元、94年12月23日提款│        │
  │    │      │          │                      │              │3萬 元、94年12月26日提款│        │
  │    │      │          │                      │              │2 萬6 元、95年1 月3日 提│        │
  │    │      │          │                      │              │款2 萬6 元、95年1 月10日│        │
  │    │      │          │                      │              │提款5006元、95 年1月12日│        │
  │    │      │          │                      │              │提款1 萬6 元、95年1 月16│        │
  │    │      │          │                      │              │日提款80 06 元、95年2 月│        │
  │    │      │          │                      │              │13日提款5006元、95年3 月│        │
  │    │      │          │                      │              │9 日提款3006元、95 年3月│        │
  │    │      │          │                      │              │20日提款1006元、95年4 月│        │
  │    │      │          │                      │              │17日提款4006 元 （含手續│        │
  │    │      │          │                      │              │費共26萬9084元，起訴書誤│        │
  │    │      │          │                      │              │載為27萬1227元）        │        │
  │    │      │          │                      │              │還款部分：              │        │
  │    │      │          │                      │              │94年12月15日還款10萬3159│        │
  │    │      │          │                      │              │ 元 、95年1 月9 日還款40│        │
  │    │      │          │                      │              │00 元 、95年2 月8 日還款│        │
  │    │      │          │                      │              │50 00 元、95年3 月8 日還│        │
  │    │      │          │                      │              │款5000元、95年4 月10日還│        │
  │    │      │          │                      │              │款5000元（共還款12萬2115│        │
  │    │      │          │                      │              │9 元）                  │        │
  │    │      ├─────┼───────────┼───────┼────────────┼────┤
  │    │      │(3)95年3 月│(2)丙○○又於95年2 月20│(3)匯豐銀行信用│(3)95年3 月7 日前去順發3C│        │
  │    │      │7 日、95年│  日起迄95年4 月21日間│卡卡號：5428＊│  量販東海店刷卡6 萬9843│        │
  │    │      │3 月20日（│  ，向丁○○佯稱幫他刷│＊＊＊＊＊＊＊│  元、95年3 月20日前去順│        │
  │    │      │起訴書誤載│  卡消費後，將負責清償│0896號        │  發3C量販東海店刷卡7 萬│        │
  │    │      │95年3 月15│  刷卡所生債務，致丁○│              │  3060元，共14萬2903元  │        │
  │    │      │日）      │  ○陷於錯誤，以其匯豐│              │                        │        │
  │    │      │          │  銀行、中華商業銀行、│              │                        │        │
  │    │      ├─────┤  台北富邦銀行、台新銀├───────┼────────────┼────┤
  │    │      │(4)95年4 月│  行、玉山銀行之信用卡│(4)中華商業銀行│(4)95年4 月8 日前去圈圈車│        │
  │    │      │8日 、95年│  ，幫丙○○刷卡消費，│信用卡卡號：  │  業行刷卡5 萬2625元、95│        │
  │    │      │4月21 日  │  嗣丙○○僅最初償還部│4 ＊＊＊314＊ │  年4 月21日前去順發3C量│        │
  │    │      │          │  分金額後，其餘款項屆│＊＊＊＊＊10＊│  販東海店刷卡2 萬315 元│        │
  │    │      │          │  期未如期清償，始知受│號            │  ，共刷卡7 萬2940元    │        │
  │    │      ├─────┤  騙。                ├───────┼────────────┼────┤
  │    │      │(5)95年4 月│                      │(5)台北富邦銀行│(5)95年4 月9 日、95年4 月│        │
  │    │      │9 日、95年│                      │信用卡卡號：  │  21 日 共刷卡9 萬5645元│        │
  │    │      │4月21日   │                      │457956＊＊＊＊│                        │        │
  │    │      │          │                      │＊＊4108號    │                        │        │
  │    │      ├─────┤                      ├───────┼────────────┼────┤
  │    │      │(6)95年1 月│                      │(6)台新銀行信用│(6)95年1 月29日前去瑞山珠│        │
  │    │      │29日（起訴│                      │卡卡號：不詳  │  寶銀樓刷卡6 萬9480元  │        │
  │    │      │書誤載為95│                      │              │                        │        │
  │    │      │年2 月10日│                      │              │                        │        │
  │    │      ├─────┤                      ├───────┼────────────┼────┤
  │    │      │(7)95年2 月│                      │(7)玉山銀行信用│(7)95年2 月20日前去瑞山珠│        │
  │    │      │20日      │                      │卡卡號：      │  寶銀樓刷卡2 萬8600元  │        │
  │    │      │          │                      │5424＊＊＊＊＊│                        │        │
  │    │      │          │                      │＊＊＊6700號  │                        │        │
  │    │      ├─────┼───────────┼───────┼────────────┼────┤
  │    │      │(8)94年12月│(3)丙○○另向丁○○佯稱│(8)合作金庫銀行│(8)85萬元                │94年12月│
  │    │      │9日       │  幫朋友作保，要償還錢│信用貸款（起訴│                        │9日     │
  │    │      │          │  莊貸款，如向銀行貸款│書漏未記載，應│                        │        │
  │    │      │          │  ，願負責償還本息為由│為起訴效力所及│                        │        │
  │    │      │          │  ，致丁○○陷於錯誤，│）            │                        │        │
  │    │      │          │  於94年12月9 日向合作│              │                        │        │
  │    │      │          │  金庫銀行沙鹿分行信用│              │                        │        │
  │    │      │          │  貸款85萬元交給丙○○│              │                        │        │
  │    │      │          │  ，嗣後丙○○未如期清│              │                        │        │
  │    │      │          │  償，始知受騙。      │              │                        │        │
  └──┴───┴─────┴───────────┴───────┴────────────┴────┘
附表二
  ┌──┬──────────┬───────┬─────────────┐
  │編號│   扣  案  物  品   │扣  案  時  間│      扣  案  地  點      │
  ├──┼──────────┼───────┼─────────────┤
  │ 1  │戊○○所有：        │95年9月19日   │被告位於高雄市前鎮區一心二│
  │    │台新銀行存摺1 本    │              │路252號8樓之18之居所      │
  ├──┼──────────┼───────┼─────────────┤
  │ 2  │辛○○所有：        │95年9月18日   │被告所有之車牌號碼：巳○○│
  │    │(1)台新銀行現金卡1 張│              │○○○○號自用小客車內    │
  │    │  （00000000000000）│              │                          │
  │    │(2)新光銀行信用卡1張 │              │                          │
  │    │（0000000000000000）│              │                          │
  └──┴──────────┴───────┴─────────────┘
附表三
  ┌──┬──────────┬───────┬─────────────┐
  │編號│   扣  案  物  品   │扣  案  時  間│      扣  案  地  點      │
  ├──┼──────────┼───────┼─────────────┤
  │ １ │甲○○所有：        │95年9月18日   │被告所有之車牌號碼：巳○○│
  │    │(1)萬泰銀行現金卡1張 │              │○○號自用小客車內        │
  │    │（000000000000）    │              │                          │
  │    │(2)大眾銀行信用卡1張 │              │                          │
  │    │（000000000000）    │              │                          │
  │    │(3)萬泰銀行信用卡1張 │              │                          │
  │    │（0000000000000000）│              │                          │
  │    │(4)遠東商業銀行存摺  │              │                          │
  │    │ （00000000000000） │              │                          │
  │    ├──────────┼───────┼─────────────┤
  │    │(5)遠東國際商業銀行提│95年9月26日   │被告所租用之車牌號碼：○○│
  │    │  款卡1張（000000000│              │○○○○號自用小客車內    │
  │    │  32016）           │              │                          │
  ├──┼──────────┼───────┼─────────────┤
  │ ２ │癸○○所有：        │95年9月19日   │被告位於高雄市前鎮區○○○│
  │    │(1)台新銀行存摺1本   │              │路252號8樓之18之居所      │
  │    │(2)慶豐銀行存摺1本   │              │                          │
  │    │（00000000000000）  │              │                          │
  ├──┼──────────┼───────┼─────────────┤
  │ ３ │壬○○所有：        │同上          │同上                      │
  │    │(1)萬泰銀行現金卡1張 │              │                          │
  │    │  （000000000000）  │              │                          │
  │    │(2)大眾銀行信用卡1張 │              │                          │
  │    │  （000000000000）  │              │                          │
  │    │(3)中國信託銀行存摺帳│              │                          │
  │    │  戶：000000000000  │              │                          │
  │    │(4)中國信託現金卡1張 │              │                          │
  │    │（0000000000000000）│              │                          │
  ├──┼──────────┼───────┼─────────────┤
  │ ４ │己○○所有：        │同上          │同上                      │
  │    │(1)台灣銀行存摺私章1 │              │                          │
  │    │  枚                │              │                          │
  │    │(2)台灣銀行存摺1本   │              │                          │
  │    │（000000000000000） │              │                          │
  │    │(3)中國信託信用卡2張 │              │                          │
  │    │（0000000000000000）│              │                          │
  │    │（0000000000000000）│              │                          │
  │    │(4)荷蘭銀行信用卡1張 │              │                          │
  │    │（0000000000000000）│              │                          │
  │    │(5)聯邦銀行信用卡1張 │              │                          │
  │    │（0000000000000000）│              │                          │
  │    │(6)台北富邦銀行信用卡│              │                          │
  │    │  1張（00000000000）│              │                          │
  │    ├──────────┼───────┼─────────────┤
  │    │(7)杉林鄉農會金融卡 1│95年9月26日   │被告所租用之車牌號碼：○○│
  │    │  張（00000000000000│              │○○○○號自用小客車內    │
  │    │  70）              │              │                          │
  ├──┼──────────┼───────┼─────────────┤
  │ 5  │辛○○所有：        │95年9月18日   │被告所有之車牌號碼：○○○│
  │    │(1)身分證件1張       │              │○○○○號自用小客車內    │
  │    │(2)中國信託信用卡1 張│              │                          │
  │    │（0000000000000000）│              │                          │
  │    │(3)中國信託加油卡1 張│              │                          │
  │    │（0000000000000000）│              │                          │
  └──┴──────────┴───────┴─────────────┘


司法院資訊處製作；財團法人民間司法改革基金會備份。
